-paradigm: connect_verbs-I
 -flex: .<.>
  gramm:
  paradigm: Aspect-I
  paradigm: Aspect-I-to-II
  paradigm: Verb-pres-I-positive-j
  paradigm: Verb-future-I-positive-j
  paradigm: Verb-pres-I-negative-j
  paradigm: Verb-I-negative-j
  paradigm: Evidentiality-I-j
  paradigm: Participles-I-j
  paradigm: Verb-imp-I-j
  paradigm: Verbal-noun-I-j
 -flex: <0>.<.>
  gramm:
  paradigm: Infinitive-I
  paradigm: Verb-pres-I-positive
  paradigm: Verb-past-I-positive
  paradigm: Verb-future-I-positive
  paradigm: Verb-pres-I-negative
  paradigm: Verb-I-negative
  paradigm: Verb-subj-I
  paradigm: Converbs-I
  paradigm: Evidentiality-I
  paradigm: Participles-I
  paradigm: Participles-neg-I
  paradigm: Verb-imp-I
  paradigm: Verbal-noun-I

-paradigm: connect_verbs-I-soft
 -flex: .<.>
  gramm:
 paradigm: Aspect-I-soft
 paradigm: Aspect-I-to-II-soft
 paradigm: Infinitive-I-soft
 paradigm: Verb-pres-I-positive-soft
 paradigm: Verb-past-I-positive-soft
 paradigm: Verb-future-I-positive-soft
 paradigm: Verb-pres-I-negative-soft
 paradigm: Verb-I-negative-soft
 paradigm: Verb-subj-I-soft
 paradigm: Converbs-I-soft
 paradigm: Evidentiality-I-soft
 paradigm: Participles-I-soft
 paradigm: Participles-neg-I-soft
 paradigm: Verb-imp-I-soft
 paradigm: Verbal-noun-I-soft

-paradigm: connect_verbs-II
 -flex: .<.>
  gramm:
 paradigm: Aspect-II
 paradigm: Infinitive-II
 paradigm: Verb-pres-II-positive
 paradigm: Verb-past-II-positive
 paradigm: Verb-future-II-positive
 paradigm: Verb-pres-II-negative
 paradigm: Verb-II-negative
 paradigm: Verb-subj-II
 paradigm: Converbs-II
 paradigm: Evidentiality-II
 paradigm: Converbs-II
 paradigm: Participles-II
 paradigm: Participles-neg-II
 paradigm: Verb-imp-II
 paradigm: Verbal-noun-II


-paradigm: connect_adjectives
 -flex: .<.>
  gramm:
  paradigm: Adjectives_Pl
  paradigm: Noun-case-compounding
  paradigm: Comparative
 -flex: .<.>
  gramm: adj_nmlz
  paradigm: Noun-case-obl-simple
  paradigm: Noun-case-poss-1,sg
  paradigm: Noun-case-poss-2,sg
  paradigm: Noun-case-poss-1,pl
  paradigm: Noun-case-poss-2,pl
  paradigm: Noun-case-poss-3,pl

# This is mostly for Russian adjectives in -ой
-paradigm: connect_adjectives-j
 -flex: .<.>
  gramm:
  paradigm: Adjectives_Pl-j
  paradigm: Noun-case-compounding-j
 -flex: .[й]<.>
  gramm:
  paradigm: Comparative

-paradigm: connect_adjectives-soft
 -flex: .[ь]<.>
  gramm:
  paradigm: Comparative
 -flex: .<.>
  gramm:
  paradigm: Adjectives_Pl-soft
  paradigm: Noun-case-compounding-soft

-paradigm: connect_adjectives-soft-ptcp
 -flex: .<.>
  gramm:
  paradigm: Adjectives_Pl-soft

-paradigm: connect_num
 -flex: .<.>
  gramm:
  paradigm: Noun-case
  paradigm: Noun-case-compounding
  paradigm: Noun-case-poss-y-3,sg
  paradigm: Noun-case-poss-3,sg
  paradigm: Comparative
 -flex: .етӥ<.>
  gramm: ord
  gloss: ORD
  regex-prev: ^.*[бвгжӟӝйкмпрфхцчӵшщаеёиӥоӧуыэюя][<>.]*$
  paradigm: Noun-case-compounding
  paradigm: Comparative
 -flex: .этӥ<.>
  gramm: ord
  gloss: ORD
  paradigm: Noun-case-compounding
  paradigm: Comparative
 -flex: .ос<.>
  regex-prev: ^.*[аеёиӥоӧуыэюя][<>.]*$
  gramm: pl
  gloss: PL
  paradigm: Noun-case
  paradigm: Noun-case-y
  paradigm: Noun-case-ill-y
  paradigm: Noun-case-poss-y-1,sg
  paradigm: Noun-case-poss-y-2,sg
  paradigm: Noun-case-poss-y-3,sg
  paradigm: Noun-case-poss-1,pl
  paradigm: Noun-case-poss-2,pl
  paradigm: Noun-case-poss-3,pl
 -flex: .ъёс<.>
  regex-prev: ^.*[^аеёиӥоӧуыэюя<>.][<>.]*$
  gramm: pl
  gloss: PL
  paradigm: Noun-case
  paradigm: Noun-case-y
  paradigm: Noun-case-ill-y
  paradigm: Noun-case-poss-y-1,sg
  paradigm: Noun-case-poss-y-2,sg
  paradigm: Noun-case-poss-y-3,sg
  paradigm: Noun-case-poss-1,pl
  paradigm: Noun-case-poss-2,pl
  paradigm: Noun-case-poss-3,pl
 -flex: .на<.>
  gramm: coll
  gloss: COLL
  paradigm: Noun-case-poss-1,sg
  paradigm: Noun-case-poss-2,sg
  paradigm: Noun-case-poss-3,sg
  paradigm: Noun-case-poss-1,pl
  paradigm: Noun-case-poss-2,pl
  paradigm: Noun-case-poss-3,pl
  paradigm: Comparative
 -flex: .ой<.>
  gramm: period
  gloss: PERIOD
 -flex: .ой|скын<.>
  gramm: period
  gloss: PERIOD|DELIM
  paradigm: Comparative


-paradigm: connect_num-soft
 -flex: .<.>
  gramm:
  paradigm: Noun-case-soft
  paradigm: Noun-case-compounding-soft
 -flex: .[ь]<.>
  gramm:
  paradigm: Comparative
 -flex: .етӥ<.>
  gramm: ord
  gloss: ORD
  paradigm: Noun-case-compounding
  paradigm: Comparative
 -flex: .[ь]ёс<.>
  gramm: pl
  gloss: PL
  paradigm: Noun-case
  paradigm: Noun-case-y
  paradigm: Noun-case-ill-y
  paradigm: Noun-case-poss-y-1,sg
  paradigm: Noun-case-poss-y-2,sg
  paradigm: Noun-case-poss-y-3,sg
  paradigm: Noun-case-poss-1,pl
  paradigm: Noun-case-poss-2,pl
  paradigm: Noun-case-poss-3,pl
 -flex: .[ь]на<.>
  gramm: coll
  gloss: COLL
  paradigm: Noun-case-poss-1,sg
  paradigm: Noun-case-poss-2,sg
  paradigm: Noun-case-poss-3,sg
  paradigm: Noun-case-poss-1,pl
  paradigm: Noun-case-poss-2,pl
  paradigm: Noun-case-poss-3,pl
  paradigm: Comparative
 -flex: .ёй<.>
  gramm: period
  gloss: PERIOD
  paradigm: Comparative
 -flex: .ёй|скын<.>
  gramm: period
  gloss: PERIOD|DELIM
  paradigm: Comparative

-paradigm: connect_adverbs
 -flex: .<.>
  gram:
 paradigm: Comparative
 paradigm: Empty




-paradigm: Noun-num-vowel
 -flex: .<.>
  gramm: sg
  paradigm: Noun-case
  paradigm: Noun-case-poss-1,sg
  paradigm: Noun-case-poss-2,sg
  paradigm: Noun-case-poss-3,sg
  paradigm: Noun-case-poss-1,pl
  paradigm: Noun-case-poss-2,pl
  paradigm: Noun-case-poss-3,pl
 -flex: .ос<.>
  gramm: pl
  gloss: PL
  paradigm: Noun-case
  paradigm: Noun-case-y
  paradigm: Noun-case-ill-y
  paradigm: Noun-case-poss-y-1,sg
  paradigm: Noun-case-poss-y-2,sg
  paradigm: Noun-case-poss-y-3,sg
  paradigm: Noun-case-poss-1,pl
  paradigm: Noun-case-poss-2,pl
  paradigm: Noun-case-poss-3,pl
 -flex: .ё<.>
  gramm: attr,attr_o
  gloss: ATTR
  paradigm: connect_adjectives
 -flex: .ем<.>
  gramm: attr,attr_em
  gloss: ATTR
  paradigm: connect_adjectives
 -flex: .тэм<.>
  gramm: attr,attr_tem
  gloss: NEG.ATTR
  paradigm: connect_adjectives
 -flex: .скын<.>
  gramm: period
  gloss: DELIM
  paradigm: Comparative

-paradigm: Noun-num-vowel-y
 -flex: .<.>
  gramm: sg
  paradigm: Noun-case
  paradigm: Noun-case-y
  paradigm: Noun-case-poss-y-1,sg
  paradigm: Noun-case-poss-y-2,sg
  paradigm: Noun-case-poss-y-3,sg
  paradigm: Noun-case-poss-1,pl
  paradigm: Noun-case-poss-2,pl
  paradigm: Noun-case-poss-3,pl
 -flex: .ос<.>
  gramm: pl
  gloss: PL
  paradigm: Noun-case
  paradigm: Noun-case-y
  paradigm: Noun-case-ill-y
  paradigm: Noun-case-poss-y-1,sg
  paradigm: Noun-case-poss-y-2,sg
  paradigm: Noun-case-poss-y-3,sg
  paradigm: Noun-case-poss-1,pl
  paradigm: Noun-case-poss-2,pl
  paradigm: Noun-case-poss-3,pl
 -flex: .ё<.>
  gramm: attr,attr_o
  gloss: ATTR
  paradigm: connect_adjectives
 -flex: .ем<.>
  gramm: attr,attr_em
  gloss: ATTR
  paradigm: connect_adjectives
 -flex: .тэм<.>
  gramm: attr,attr_tem
  gloss: NEG.ATTR
  paradigm: connect_adjectives
 -flex: .скын<.>
  gramm: period
  gloss: DELIM
  paradigm: Comparative

-paradigm: Noun-num-consonant
 -flex: .<.>
  gramm: sg
  paradigm: Noun-case
  paradigm: Noun-case-poss-1,sg
  paradigm: Noun-case-poss-2,sg
  paradigm: Noun-case-poss-3,sg
  paradigm: Noun-case-poss-1,pl
  paradigm: Noun-case-poss-2,pl
  paradigm: Noun-case-poss-3,pl
 -flex: .ъёс<.>
  gramm: pl
  gloss: PL
  paradigm: Noun-case
  paradigm: Noun-case-y
  paradigm: Noun-case-ill-y
  paradigm: Noun-case-poss-y-1,sg
  paradigm: Noun-case-poss-y-2,sg
  paradigm: Noun-case-poss-y-3,sg
  paradigm: Noun-case-poss-1,pl
  paradigm: Noun-case-poss-2,pl
  paradigm: Noun-case-poss-3,pl
 -flex: .о<.>
  gramm: attr,attr_o
  gloss: ATTR
  # do not confuse it with the debitive
  regex-stem: ^.*([^<>.н]|[^<>.аяоё][^<>.]|фон)[<>.]*$
  regex-gramm: ^(.(?!rel_n))*$
  paradigm: connect_adjectives
 -flex: .ъем<.>
  gramm: attr,attr_em
  gloss: ATTR
  paradigm: connect_adjectives
 -flex: .тэм<.>
  gramm: attr,attr_tem
  gloss: NEG.ATTR
  paradigm: connect_adjectives
 -flex: .скын<.>
  gramm: period
  gloss: DELIM
  paradigm: Comparative

-paradigm: Noun-num-consonant-ptcp
 -flex: .<.>
  gramm: sg
  paradigm: Noun-case
  paradigm: Noun-case-poss-1,sg
  paradigm: Noun-case-poss-2,sg
  paradigm: Noun-case-poss-3,sg
  paradigm: Noun-case-poss-1,pl
  paradigm: Noun-case-poss-2,pl
  paradigm: Noun-case-poss-3,pl
 -flex: .ъёс<.>
  gramm: pl
  gloss: PL
  paradigm: Noun-case
  paradigm: Noun-case-y
  paradigm: Noun-case-ill-y
  paradigm: Noun-case-poss-y-1,sg
  paradigm: Noun-case-poss-y-2,sg
  paradigm: Noun-case-poss-y-3,sg
  paradigm: Noun-case-poss-1,pl
  paradigm: Noun-case-poss-2,pl
  paradigm: Noun-case-poss-3,pl
 -flex: .тэм<.>
  gramm: attr,attr_tem
  gloss: NEG.ATTR
  paradigm: connect_adjectives

-paradigm: Noun-num-consonant-y
 -flex: .<.>
  gramm: sg
  paradigm: Noun-case
  paradigm: Noun-case-y
  paradigm: Noun-case-poss-y-1,sg
  paradigm: Noun-case-poss-y-2,sg
  paradigm: Noun-case-poss-y-3,sg
  paradigm: Noun-case-poss-1,pl
  paradigm: Noun-case-poss-2,pl
  paradigm: Noun-case-poss-3,pl
 -flex: .ъёс<.>
  gramm: pl
  gloss: PL
  paradigm: Noun-case
  paradigm: Noun-case-y
  paradigm: Noun-case-ill-y
  paradigm: Noun-case-poss-y-1,sg
  paradigm: Noun-case-poss-y-2,sg
  paradigm: Noun-case-poss-y-3,sg
  paradigm: Noun-case-poss-1,pl
  paradigm: Noun-case-poss-2,pl
  paradigm: Noun-case-poss-3,pl
 -flex: .о<.>
  gramm: attr,attr_o
  gloss: ATTR
  # do not confuse it with the debitive
  regex-stem: ^.*([^<>.н]|[^<>.аяоё][^<>.]|фон)[<>.]*$
  regex-gramm: ^(.(?!rel_n))*$
  paradigm: connect_adjectives
 -flex: .ъем<.>
  gramm: attr,attr_em
  gloss: ATTR
  paradigm: connect_adjectives
 -flex: .тэм<.>
  gramm: attr,attr_tem
  gloss: NEG.ATTR
  paradigm: connect_adjectives
 -flex: .скын<.>
  gramm: period
  gloss: DELIM
  paradigm: Comparative

-paradigm: Noun-mar
 -flex: .<.>
  gramm: sg
  paradigm: Noun-case-mar
  paradigm: Noun-case-mar-poss-1,sg
  paradigm: Noun-case-mar-poss-2,sg
  paradigm: Noun-case-mar-poss-3,sg
  paradigm: Noun-case-poss-1,pl
  paradigm: Noun-case-poss-2,pl
  paradigm: Noun-case-poss-3,pl
 -flex: .ъёс<.>
  gramm: pl
  gloss: PL
  regex-prev: ^.*[^аеёиӥоӧуыэюя<>.][<>.]*$
  paradigm: Noun-case
  paradigm: Noun-case-y
  paradigm: Noun-case-ill-y
  paradigm: Noun-case-poss-y-1,sg
  paradigm: Noun-case-poss-y-2,sg
  paradigm: Noun-case-poss-y-3,sg
  paradigm: Noun-case-poss-1,pl
  paradigm: Noun-case-poss-2,pl
  paradigm: Noun-case-poss-3,pl
 -flex: .ос<.>
  gramm: pl
  gloss: PL
  regex-prev: ^.*[аеёиӥоӧуыэюя][<>.]*$
  paradigm: Noun-case
  paradigm: Noun-case-y
  paradigm: Noun-case-ill-y
  paradigm: Noun-case-poss-y-1,sg
  paradigm: Noun-case-poss-y-2,sg
  paradigm: Noun-case-poss-y-3,sg
  paradigm: Noun-case-poss-1,pl
  paradigm: Noun-case-poss-2,pl
  paradigm: Noun-case-poss-3,pl

-paradigm: Noun-num-soft
 -flex: .[ь]<.>
  gramm: sg,nom
  paradigm: Comparative
 -flex: .<.>
  gramm: sg
  paradigm: Noun-case-soft
  paradigm: Noun-case-poss-1,sg-soft
  paradigm: Noun-case-poss-2,sg-soft
  paradigm: Noun-case-poss-3,sg-soft
  paradigm: Noun-case-poss-1,pl-soft
  paradigm: Noun-case-poss-2,pl-soft
  paradigm: Noun-case-poss-3,pl-soft
 -flex: .[ь]ёс<.>
  gramm: pl
  gloss: PL
  paradigm: Noun-case
  paradigm: Noun-case-y
  paradigm: Noun-case-ill-y
  paradigm: Noun-case-poss-y-1,sg
  paradigm: Noun-case-poss-y-2,sg
  paradigm: Noun-case-poss-y-3,sg
  paradigm: Noun-case-poss-1,pl
  paradigm: Noun-case-poss-2,pl
  paradigm: Noun-case-poss-3,pl
 -flex: .ё<.>
  gramm: attr,attr_o
  gloss: ATTR
  regex-gramm: ^(.(?!rel_n))*$
  paradigm: connect_adjectives
 -flex: .[ь]ем<.>
  gramm: attr,attr_em
  gloss: ATTR
  paradigm: connect_adjectives
 -flex: .[ь]тэм<.>
  gramm: attr,attr_tem
  gloss: NEG.ATTR
  paradigm: connect_adjectives
 -flex: .[ь]скын<.>
  gramm: period
  gloss: DELIM
  paradigm: Comparative

-paradigm: Noun-num-soft-ptcp
 -flex: .<.>
  gramm: sg
  paradigm: Noun-case-soft
  paradigm: Noun-case-poss-1,sg-soft
  paradigm: Noun-case-poss-2,sg-soft
  paradigm: Noun-case-poss-3,sg-soft
  paradigm: Noun-case-poss-1,pl-soft
  paradigm: Noun-case-poss-2,pl-soft
  paradigm: Noun-case-poss-3,pl-soft
 -flex: .ьёс<.>
  gramm: pl
  gloss: PL
  paradigm: Noun-case
  paradigm: Noun-case-y
  paradigm: Noun-case-ill-y
  paradigm: Noun-case-poss-y-1,sg
  paradigm: Noun-case-poss-y-2,sg
  paradigm: Noun-case-poss-y-3,sg
  paradigm: Noun-case-poss-1,pl
  paradigm: Noun-case-poss-2,pl
  paradigm: Noun-case-poss-3,pl
 -flex: .ьтэм<.>
  gramm: attr,attr_tem
  gloss: NEG.ATTR
  paradigm: connect_adjectives

-paradigm: Noun-num-soft-y
 -flex: .<.>
  gramm: sg
  paradigm: Noun-case-soft
  paradigm: Noun-case-soft-y
  paradigm: Noun-case-poss-1,pl-soft
  paradigm: Noun-case-poss-2,pl-soft
  paradigm: Noun-case-poss-3,pl-soft
 -flex: .[ь]<.>
  paradigm: Noun-case-poss-y-1,sg
  paradigm: Noun-case-poss-y-2,sg
  paradigm: Noun-case-poss-y-3,sg
 -flex: .[ь]ёс<.>
  gramm: pl
  gloss: PL
  paradigm: Noun-case
  paradigm: Noun-case-y
  paradigm: Noun-case-ill-y
  paradigm: Noun-case-poss-y-1,sg
  paradigm: Noun-case-poss-y-2,sg
  paradigm: Noun-case-poss-y-3,sg
  paradigm: Noun-case-poss-1,pl
  paradigm: Noun-case-poss-2,pl
  paradigm: Noun-case-poss-3,pl
 -flex: .ё<.>
  gramm: attr,attr_o
  gloss: ATTR
  regex-gramm: ^(.(?!rel_n))*$
  paradigm: connect_adjectives
 -flex: .[ь]ем<.>
  gramm: attr,attr_em
  gloss: ATTR
  paradigm: connect_adjectives
 -flex: .[ь]тэм<.>
  gramm: attr,attr_tem
  gloss: NEG.ATTR
  paradigm: connect_adjectives
 -flex: .[ь]скын<.>
  gramm: period
  gloss: DELIM
  paradigm: Comparative

-paradigm: Noun-num-j
 -flex: .<.>
  gramm: sg
  paradigm: Noun-case-j
  paradigm: Noun-case-poss-1,sg-j
  paradigm: Noun-case-poss-2,sg-j
  paradigm: Noun-case-poss-3,sg-j
  paradigm: Noun-case-poss-1,pl-j
  paradigm: Noun-case-poss-2,pl-j
  paradigm: Noun-case-poss-3,pl-j
 -flex: .[й]ёс<.>
  gramm: pl
  gloss: PL
  paradigm: Noun-case
  paradigm: Noun-case-y
  paradigm: Noun-case-ill-y
  paradigm: Noun-case-poss-y-1,sg
  paradigm: Noun-case-poss-y-2,sg
  paradigm: Noun-case-poss-y-3,sg
  paradigm: Noun-case-poss-1,pl
  paradigm: Noun-case-poss-2,pl
  paradigm: Noun-case-poss-3,pl
 -flex: .ос<.>
  gramm: pl
  gloss: PL
  regex-stem: .*и[.<>]*$
  paradigm: Noun-case
  paradigm: Noun-case-y
  paradigm: Noun-case-ill-y
  paradigm: Noun-case-poss-y-1,sg
  paradigm: Noun-case-poss-y-2,sg
  paradigm: Noun-case-poss-y-3,sg
  paradigm: Noun-case-poss-1,pl
  paradigm: Noun-case-poss-2,pl
  paradigm: Noun-case-poss-3,pl
 -flex: .[й]о<.>//.ё<.>
  gramm: attr,attr_o
  gloss: ATTR
  regex-gramm: ^(.(?!rel_n))*$
  paradigm: connect_adjectives
 -flex: .[й]ем<.>
  gramm: attr,attr_em
  gloss: ATTR
  paradigm: connect_adjectives
 -flex: .[й]тэм<.>
  gramm: attr,attr_tem
  gloss: NEG.ATTR
  paradigm: connect_adjectives
 -flex: .[й]скын<.>
  gramm: period
  gloss: DELIM
  paradigm: Comparative

-paradigm: Noun-num-j-y
 -flex: .<.>
  gramm: sg
  paradigm: Noun-case-j
  paradigm: Noun-case-j-y
  paradigm: Noun-case-poss-1,sg-j-y
  paradigm: Noun-case-poss-2,sg-j-y
  paradigm: Noun-case-poss-3,sg-j-y
  paradigm: Noun-case-poss-1,pl-j
  paradigm: Noun-case-poss-2,pl-j
  paradigm: Noun-case-poss-3,pl-j
 -flex: .[й]ёс<.>
  gramm: pl
  gloss: PL
  paradigm: Noun-case
  paradigm: Noun-case-y
  paradigm: Noun-case-ill-y
  paradigm: Noun-case-poss-y-1,sg
  paradigm: Noun-case-poss-y-2,sg
  paradigm: Noun-case-poss-y-3,sg
  paradigm: Noun-case-poss-1,pl
  paradigm: Noun-case-poss-2,pl
  paradigm: Noun-case-poss-3,pl
 -flex: .[й]о<.>//.ё<.>
  gramm: attr,attr_o
  gloss: ATTR
  regex-gramm: ^(.(?!rel_n))*$
  paradigm: connect_adjectives
 -flex: .[й]ем<.>
  gramm: attr,attr_em
  gloss: ATTR
  paradigm: connect_adjectives
 -flex: .[й]тэм<.>
  gramm: attr,attr_tem
  gloss: NEG.ATTR
  paradigm: connect_adjectives
 -flex: .[й]скын<.>
  gramm: period
  gloss: DELIM
  paradigm: Comparative


-paradigm: Noun-num-ija
 -flex: .<.>
  gramm: sg
  paradigm: Noun-case-ija
  paradigm: Noun-case-poss-1,sg
  paradigm: Noun-case-poss-2,sg
  paradigm: Noun-case-poss-3,sg
  paradigm: Noun-case-poss-1,pl
  paradigm: Noun-case-poss-2,pl
  paradigm: Noun-case-poss-3,pl
 -flex: .ос<.>
  gramm: pl
  gloss: PL
  paradigm: Noun-case
  paradigm: Noun-case-y
  paradigm: Noun-case-ill-y
  paradigm: Noun-case-poss-y-1,sg
  paradigm: Noun-case-poss-y-2,sg
  paradigm: Noun-case-poss-y-3,sg
  paradigm: Noun-case-poss-1,pl
  paradigm: Noun-case-poss-2,pl
  paradigm: Noun-case-poss-3,pl
 -flex: .ё<.>//.[я]о<.>
  gramm: attr,attr_o
  gloss: ATTR
  paradigm: connect_adjectives
 -flex: .ем<.>//.[я]ем<.>
  gramm: attr,attr_em
  gloss: ATTR
  paradigm: connect_adjectives
 -flex: .тэм<.>//.[я]тэм<.>
  gramm: attr,attr_tem
  gloss: NEG.ATTR
  paradigm: connect_adjectives

-paradigm: Noun-num-ije
 -flex: .<.>
  gramm: sg
  paradigm: Noun-case-ije
  paradigm: Noun-case-poss-1,sg
  paradigm: Noun-case-poss-2,sg
  paradigm: Noun-case-poss-3,sg
  paradigm: Noun-case-poss-1,pl
  paradigm: Noun-case-poss-2,pl
  paradigm: Noun-case-poss-3,pl
 -flex: .ос<.>
  gramm: pl
  gloss: PL
  paradigm: Noun-case
  paradigm: Noun-case-y
  paradigm: Noun-case-ill-y
  paradigm: Noun-case-poss-y-1,sg
  paradigm: Noun-case-poss-y-2,sg
  paradigm: Noun-case-poss-y-3,sg
  paradigm: Noun-case-poss-1,pl
  paradigm: Noun-case-poss-2,pl
  paradigm: Noun-case-poss-3,pl
 -flex: .ё<.>//.[е]о<.>
  gramm: attr,attr_o
  gloss: ATTR
  paradigm: connect_adjectives
 -flex: .ем<.>//.[е]ем<.>
  gramm: attr,attr_em
  gloss: ATTR
  paradigm: connect_adjectives
 -flex: .тэм<.>//.[е]тэм<.>
  gramm: attr,attr_tem
  gloss: NEG.ATTR
  paradigm: connect_adjectives

-paradigm: Noun-num-pal
 -flex: .<.>
  gramm: sg
 -flex: .ъёс<.>
  gramm: pl
  gloss: PL
 paradigm: Noun-case-pal
 paradigm: Noun-case-poss-y-1,sg
 paradigm: Noun-case-poss-y-2,sg
 paradigm: Noun-case-poss-y-3,sg
 paradigm: Noun-case-poss-1,pl
 paradigm: Noun-case-poss-2,pl
 paradigm: Noun-case-poss-3,pl


-paradigm: Noun-case-compounding
 -flex: .<.>
  gramm: 
 -flex: .эз<.>
  gramm: case_comp,acc
  gloss: ACC
 -flex: .ез<.>
  gramm: case_comp,acc
  gloss: ACC
  regex-prev: ^.*[бвгжӟӝйкмпрфхцчӵшщаеёиӥоӧуыэюя][<>.]*$
 -flex: .лэн<.>
  gramm: case_comp,gen
  gloss: GEN
 -flex: .лэсь<.>
  gramm: case_comp,abl
  gloss: ABL
 -flex: .лы<.>
  gramm: case_comp,dat
  gloss: DAT
 -flex: .эн<.>
  gramm: case_comp,ins
  gloss: INS
 -flex: .ен<.>
  gramm: case_comp,ins
  gloss: INS
  regex-prev: ^.*[бвгжӟӝйкмпрфхцчӵшщаеёиӥоӧуыэюя][<>.]*$
 -flex: .тэк<.>
  gramm: case_comp,car
  gloss: CAR
  regex-prev: ^.*[^<>.ыя][<>.]*$
 -flex: .я<.>
  regex-prev: ^.*[йаеёиӥоӧуыэюя][<>.]*$
  gramm: case_comp,adv
  gloss: ADV
 -flex: .ъя<.>
  gramm: case_comp,adv
  gloss: ADV
 -flex: .ын<.>
  regex-prev: ^.*[^<>.ы][<>.]*$
  gramm: case_comp,loc
  gloss: LOC
 -flex: .э<.>
  regex-prev: ^.*[^<>.ы][<>.]*$
  gramm: case_comp,ill
  gloss: ILL
 -flex: .е<.>
  gramm: case_comp,ill
  gloss: ILL
  regex-prev: ^.*[бвгжӟӝйкмпрфхцчӵшщаеёиӥоӧуэюя][<>.]*$
 -flex: .ысь<.>
  regex-prev: ^.*[^<>.ы][<>.]*$
  gramm: case_comp,el
  gloss: EL
 -flex: .ысен<.>
  regex-prev: ^.*[^<>.ы][<>.]*$
  gramm: case_comp,egr
  gloss: EGR
 -flex: .озь<.>
  gramm: case_comp,term
  gloss: TERM
 -flex: .этӥ<.>//.ытӥ<.>
  gramm: case_comp,prol
  gloss: PROL
 -flex: .тӥ<.>
  regex-prev: ^.*[^<>.ыэе][<>.]*$
  gramm: case_comp,prol
  gloss: PROL
 -flex: .етӥ<.>
  gramm: case_comp,prol
  gloss: PROL
  regex-prev: ^.*[бвгжӟӝйкмпрфхцчӵшщаеёиӥоӧуыэюя][<>.]*$
 -flex: .лань<.>
  gramm: case_comp,app
  gloss: APP
 -flex: .эз<.>
  gramm: case_comp,poss_comp,nom
  gloss: P.3SG
 -flex: .ез<.>
  gramm: case_comp,poss_comp,nom
  gloss: P.3SG
  regex-prev: ^.*[бвгжӟӝйкмпрфхцчӵшщаеёиӥоӧуыэюя][<>.]*$
 -flex: .эз|лэн<.>
  gloss: P.3SG|GEN
  gramm: case_comp,poss_comp,gen
 -flex: .ез|лэн<.>
  gloss: P.3SG|GEN
  gramm: case_comp,poss_comp,gen
  regex-prev: ^.*[бвгжӟӝйкмпрфхцчӵшщаеёиӥоӧуыэюя][<>.]*$
 -flex: .эз|лэсь<.>
  gloss: P.3SG|ABL
  gramm: case_comp,poss_comp,abl
 -flex: .ез|лэсь<.>
  gloss: P.3SG|ABL
  gramm: case_comp,poss_comp,abl
  regex-prev: ^.*[бвгжӟӝйкмпрфхцчӵшщаеёиӥоӧуыэюя][<>.]*$
 -flex: .эз|лы<.>
  gloss: P.3SG|DAT
  gramm: case_comp,poss_comp,dat
 -flex: .ез|лы<.>
  gloss: P.3SG|DAT
  gramm: case_comp,poss_comp,dat
  regex-prev: ^.*[бвгжӟӝйкмпрфхцчӵшщаеёиӥоӧуыэюя][<>.]*$
 -flex: .эз|тэк<.>
  gloss: P.3SG|CAR
  gramm: case_comp,poss_comp,car
 -flex: .ез|тэк<.>
  gloss: P.3SG|CAR
  gramm: case_comp,poss_comp,car
  regex-prev: ^.*[бвгжӟӝйкмпрфхцчӵшщаеёиӥоӧуыэюя][<>.]*$
 -flex: .эз|ъя<.>
  gloss: P.3SG|ADV
  gramm: case_comp,poss_comp,adv
 -flex: .ез|ъя<.>
  gloss: P.3SG|ADV
  gramm: case_comp,poss_comp,adv
  regex-prev: ^.*[бвгжӟӝйкмпрфхцчӵшщаеёиӥоӧуыэюя][<>.]*$
 -flex: .эз|лань<.>
  gloss: P.3SG|APP
  gramm: case_comp,poss_comp,app
 -flex: .ез|лань<.>
  gloss: P.3SG|APP
  gramm: case_comp,poss_comp,app
  regex-prev: ^.*[бвгжӟӝйкмпрфхцчӵшщаеёиӥоӧуыэюя][<>.]*$
 -flex: .зэ<.>//.сэ<.>
  gloss: P.3SG.ACC
  gramm: case_comp,poss_comp,acc
 -flex: .эн|ыз<.>
  gloss: INS|P.3SG
  gramm: case_comp,poss_comp,ins
 -flex: .ен|ыз<.>
  gloss: INS|P.3SG
  gramm: case_comp,poss_comp,ins
  regex-prev: ^.*[бвгжӟӝйкмпрфхцчӵшщаеёиӥоӧуыэюя][<>.]*$
 -flex: .а|з<.>
  gloss: LOC|P.3SG
  gramm: case_comp,poss_comp,loc
 -flex: .а|з<.>
  gloss: ILL|P.3SG
  gramm: case_comp,poss_comp,ill
 -flex: .я|з<.>
  gloss: LOC|P.3SG
  regex-prev: ^.*[бвгжӟӝйкмпрфхцчӵшщаеёиӥоӧуыэюя][<>.]*$
  gramm: case_comp,poss_comp,loc
 -flex: .я|з<.>
  gloss: ILL|P.3SG
  regex-prev: ^.*[бвгжӟӝйкмпрфхцчӵшщаеёиӥоӧуыэюя][<>.]*$
  gramm: case_comp,poss_comp,ill
 -flex: .ысьт|ыз<.>
  gloss: EL|P.3SG
  regex-prev: ^.*[^<>.ы][<>.]*$
  gramm: case_comp,poss_comp,el
 -flex: .ысен|ыз<.>
  gloss: EGR|P.3SG
  regex-prev: ^.*[^<>.ы][<>.]*$
  gramm: case_comp,poss_comp,egr
 -flex: .озя|з<.>
  gloss: TERM|P.3SG
  gramm: case_comp,poss_comp,term
 -flex: .этӥ|з<.>//.ытӥ|з<.>
  gloss: PROL|P.3SG
  gramm: case_comp,poss_comp,prol
 -flex: .тӥ|з<.>
  gloss: PROL|P.3SG
  regex-prev: ^.*[^<>.ыэе][<>.]*$
  gramm: case_comp,poss_comp,prol
 -flex: .етӥ|з<.>
  gloss: PROL|P.3SG
  gramm: case_comp,poss_comp,prol
  regex-prev: ^.*[бвгжӟӝйкмпрфхцчӵшщаеёиӥоӧуыэюя][<>.]*$
 paradigm: Comparative

-paradigm: Noun-case-compounding-j
 -flex: .[й]<.>
  gramm: 
 -flex: .ез<.>
  gramm: case_comp,acc
  gloss: ACC
 -flex: .[й]лэн<.>
  gramm: case_comp,gen
  gloss: GEN
 -flex: .[й]лэсь<.>
  gramm: case_comp,abl
  gloss: ABL
 -flex: .[й]лы<.>
  gramm: case_comp,dat
  gloss: DAT
 -flex: .ен<.>
  gramm: case_comp,ins
  gloss: INS
 -flex: .[й]тэк<.>
  gramm: case_comp,car
  gloss: CAR
 -flex: .я<.>//.[й]я<.>
  gramm: case_comp,adv
  gloss: ADV
 -flex: .[й]ын<.>
  gramm: case_comp,loc
  gloss: LOC
 -flex: .е<.>
  gramm: case_comp,ill
  gloss: ILL
 -flex: .[й]ысь<.>
  gramm: case_comp,el
  gloss: EL
 -flex: .[й]ысен<.>
  gramm: case_comp,egr
  gloss: EGR
 -flex: .ёзь<.>
  gramm: case_comp,term
  gloss: TERM
 -flex: .[й]ытӥ<.>
  gramm: case_comp,prol
  gloss: PROL
 -flex: .[й]тӥ<.>
  gramm: case_comp,prol
  gloss: PROL
 -flex: .етӥ<.>
  gramm: case_comp,prol
  gloss: PROL
 -flex: .[й]лань<.>
  gramm: case_comp,app
  gloss: APP
 -flex: .ез<.>
  gramm: case_comp,poss_comp,nom
  gloss: P.3SG
 -flex: .ез|лэн<.>
  gloss: P.3SG|GEN
  gramm: case_comp,poss_comp,gen
 -flex: .ез|лэсь<.>
  gloss: P.3SG|ABL
  gramm: case_comp,poss_comp,abl
 -flex: .ез|лы<.>
  gloss: P.3SG|DAT
  gramm: case_comp,poss_comp,dat
 -flex: .ез|тэк<.>
  gloss: P.3SG|CAR
  gramm: case_comp,poss_comp,car
 -flex: .ез|ъя<.>
  gloss: P.3SG|ADV
  gramm: case_comp,poss_comp,adv
 -flex: .ез|лань<.>
  gloss: P.3SG|APP
  gramm: case_comp,poss_comp,app
 -flex: .[й]зэ<.>//.[й]сэ<.>
  gloss: P.3SG.ACC
  gramm: case_comp,poss_comp,acc
 -flex: .ен|ыз<.>
  gloss: INS|P.3SG
  gramm: case_comp,poss_comp,ins
 -flex: .я|з<.>
  gloss: LOC|P.3SG
  gramm: case_comp,poss_comp,loc
 -flex: .я|з<.>
  gloss: ILL|P.3SG
  gramm: case_comp,poss_comp,ill
 -flex: .[й]ысьт|ыз<.>
  gloss: EL|P.3SG
  gramm: case_comp,poss_comp,el
 -flex: .[й]ысен|ыз<.>
  gloss: EGR|P.3SG
  gramm: case_comp,poss_comp,egr
 -flex: .ёзя|з<.>
  gloss: TERM|P.3SG
  gramm: case_comp,poss_comp,term
 -flex: .[й]ытӥ|з<.>
  gloss: PROL|P.3SG
  gramm: case_comp,poss_comp,prol
 -flex: .[й]тӥ|з<.>
  gloss: PROL|P.3SG
  gramm: case_comp,poss_comp,prol
 -flex: .етӥ|з<.>
  gloss: PROL|P.3SG
  gramm: case_comp,poss_comp,prol
 paradigm: Comparative

-paradigm: Noun-case-compounding-soft
 -flex: .ез<.>
  gramm: case_comp,acc
  gloss: ACC
 -flex: .ьлэн<.>
  gramm: case_comp,gen
  gloss: GEN
 -flex: .ьлэсь<.>
  gramm: case_comp,abl
  gloss: GEN2
 -flex: .ьлы<.>
  gramm: case_comp,dat
  gloss: DAT
 -flex: .ьтэк<.>
  gramm: case_comp,car
  gloss: CAR
 -flex: .ья<.>
  gramm: case_comp,adv
  gloss: ADV
 -flex: .ьын<.>
  gramm: case_comp,loc
  gloss: LOC
 -flex: .е<.>
  regex-prev: ^.*[^<>.ы][<>.]*$
  gramm: case_comp,ill
  gloss: ILL
 -flex: .ьысь<.>
  gramm: case_comp,el
  gloss: EL
 -flex: .ьысен<.>
  gramm: case_comp,egr
  gloss: EGR
 -flex: .ёзь<.>
  gramm: case_comp,term
  gloss: TERM
 -flex: .ьытӥ<.>//.ьтӥ<.>
  gramm: case_comp,prol
  gloss: PROL
 -flex: .ьлань<.>
  gramm: case_comp,app
  gloss: APP
 -flex: .ез<.>
  gramm: case_comp,poss_comp,nom
  gloss: P.3SG
 -flex: .ез|лэн<.>
  gramm: case_comp,poss_comp,gen
  gloss: P.3SG|GEN
 -flex: .ез|лэсь<.>
  gramm: case_comp,poss_comp,abl
  gloss: P.3SG|ABL
 -flex: .ез|лы<.>
  gramm: case_comp,poss_comp,dat
  gloss: P.3SG|DAT
 -flex: .ез|тэк<.>
  gramm: case_comp,poss_comp,car
  gloss: P.3SG|CAR
 -flex: .ез|ъя<.>
  gramm: case_comp,poss_comp,adv
  gloss: P.3SG|ADV
 -flex: .ез|лань<.>
  gramm: case_comp,poss_comp,app
  gloss: P.3SG|APP
 -flex: .ьзэ<.>//.ьсэ<.>
  gramm: case_comp,poss_comp,acc
  gloss: P.3SG.ACC
 -flex: .ен|ыз<.>
  regex-prev: ^.*([^<>.с]|[^<>.ыа][^<>.])[<>.]*$
  gramm: case_comp,poss_comp,ins
  gloss: INS|P.3SG
 -flex: .я|з<.>
  regex-prev: ^.*[^<>.з][<>.]*$
  gramm: case_comp,poss_comp,loc
  gloss: LOC|P.3SG
 -flex: .я|з<.>
  regex-prev: ^.*[^<>.з][<>.]*$
  gramm: case_comp,poss_comp,ill
  gloss: ILL|P.3SG
 -flex: .ьысьт|ыз<.>
  gramm: case_comp,poss_comp,el
  gloss: EL|P.3SG
 -flex: .ьысен|ыз<.>
  gramm: case_comp,poss_comp,egr
  gloss: EGR|P.3SG
 -flex: .ёзя|з<.>
  gramm: case_comp,poss_comp,term
  gloss: TERM|P.3SG
 -flex: .етӥ|з<.>//.ьытӥ|з<.>//.ьтӥ|з<.>
  gramm: case_comp,poss_comp,prol
  gloss: PROL|P.3SG
 paradigm: Comparative

-paradigm: Noun-case-y
 -flex: .ын<.>
  gramm: ins
  gloss: INS
  paradigm: Noun-case-compounding
 -flex: .ы<.>
  gramm: ill
  gloss: ILL
  paradigm: Comparative
  regex-gramm: ^.*rel_n.*$

-paradigm: Noun-case-ill-y
 -flex: .ы<.>
  gramm: ill
  gloss: ILL
  paradigm: Comparative

-paradigm: Noun-case-soft-y
 -flex: .[ь]ын<.>
  gramm: ins
  gloss: INS
  paradigm: Noun-case-compounding
 -flex: .[ь]ы<.>
  gramm: ill
  gloss: ILL
  paradigm: Comparative
  regex-gramm: ^.*rel_n.*$

-paradigm: Noun-case-soft-ill-y
 -flex: .[ь]ы<.>
  gramm: ill
  gloss: ILL
  paradigm: Comparative

-paradigm: Noun-case-j-y
 -flex: .[й]ын<.>
  gramm: ins
  gloss: INS
  paradigm: Noun-case-compounding
 -flex: .ын<.>
  gramm: ins
  gloss: INS
  regex-prev: .*и[.<>]*$
  paradigm: Noun-case-compounding
 -flex: .[й]ы<.>
  gramm: ill
  gloss: ILL
  paradigm: Comparative
  regex-gramm: ^.*rel_n.*$
 -flex: .ы<.>
  gramm: ill
  gloss: ILL
  regex-stem: .*и[.<>]*$
  paradigm: Comparative
  regex-gramm: ^.*rel_n.*$

-paradigm: Noun-case
 -flex: .<.>
  gramm: nom
  regex-gramm: ^((?<!NUM).)*$
  paradigm: Comparative
 -flex: .эз<.>
  gramm: acc
  gloss: ACC
  paradigm: Comparative
 -flex: .ыз<.>
  gramm: acc
  gloss: ACC
  regex-gramm: ^.*pl.*$
  paradigm: Comparative
 -flex: .ез<.>
  gramm: acc
  gloss: ACC
  regex-prev: ^.*[бвгжӟӝйкмпрфхцчӵшщаеёиӥоӧуыэюя][<>.]*$
  paradigm: Comparative
 -flex: .ты<.>
  gramm: acc
  gloss: ACC.PL
  regex-prev-gramm: ^.*pl.*$
  paradigm: Comparative
 -flex: .лэн<.>
  gramm: gen
  gloss: GEN
  paradigm: Noun-case-compounding
 -flex: .лэс<.>
  gramm: abl
  gloss: ABL
  paradigm: Noun-case-compounding-soft
 -flex: .лэсь<.>
  gramm: abl
  gloss: ABL
  paradigm: Comparative
 -flex: .лы<.>
  gramm: dat
  gloss: DAT
  paradigm: Noun-case-compounding
 -flex: .эн<.>
  gramm: ins
  gloss: INS
  paradigm: Noun-case-compounding
 -flex: .ен<.>
  gramm: ins
  gloss: INS
  regex-prev: ^.*[бвгжӟӝйкмпрфхцчӵшщаеёиӥоӧуыэюя][<>.]*$
  paradigm: Noun-case-compounding
 -flex: .тэк<.>
  gramm: car
  gloss: CAR
  paradigm: Noun-case-compounding
 -flex: .я<.>//.ъя<.>
  gramm: adv
  gloss: ADV
  paradigm: Comparative
 -flex: .ын<.>
  gramm: loc
  gloss: LOC
  paradigm: Noun-case-compounding
 -flex: .э<.>
  gramm: ill
  gloss: ILL
  paradigm: Comparative
 -flex: .е<.>
  gramm: ill
  gloss: ILL
  regex-prev: ^.*[бвгжӟӝйкмпрфхцчӵшщаеёиӥоӧуыэюя][<>.]*$
  paradigm: Comparative
 -flex: .ыс<.>
  gramm: el
  gloss: EL
  paradigm: Noun-case-compounding-soft
 -flex: .ысь<.>
  gramm: el
  gloss: EL
  paradigm: Comparative
 -flex: .ысен<.>
  gramm: egr
  gloss: EGR
  paradigm: Noun-case-compounding
 -flex: .оз<.>
  gramm: term
  gloss: TERM
  paradigm: Noun-case-compounding-soft
 -flex: .озь<.>
  gramm: term
  gloss: TERM
  paradigm: Comparative
 -flex: .этӥ<.>
  gramm: prol
  gloss: PROL
  regex-gramm: ^([^N]|N(?!UM)).*$
  paradigm: Noun-case-compounding
 -flex: .ытӥ<.>//.тӥ<.>
  gramm: prol
  gloss: PROL
  paradigm: Noun-case-compounding
 -flex: .етӥ<.>
  gramm: prol
  gloss: PROL
  regex-prev: ^.*[бвгжӟӝйкмпрфхцчӵшщаеёиӥоӧуыэюя][<>.]*$
  regex-gramm: ^([^N]|N(?!UM)).*$
  paradigm: Noun-case-compounding
 -flex: .лан<.>
  gramm: app
  gloss: APP
  paradigm: Noun-case-compounding-soft
 -flex: .лань<.>
  gramm: app
  gloss: APP
  paradigm: Comparative

-paradigm: Noun-case-obl-simple
 -flex: .эз<.>
  gramm: acc
  gloss: ACC
  paradigm: Comparative
 -flex: .ез<.>
  gramm: acc
  gloss: ACC
  regex-prev: ^.*[бвгжӟӝйкмпрфхцчӵшщаеёиӥоӧуыэюя][<>.]*$
  paradigm: Comparative
 -flex: .лэн<.>
  gramm: gen
  gloss: GEN
  paradigm: Comparative
 -flex: .лэсь<.>
  gramm: abl
  gloss: ABL
  paradigm: Comparative
 -flex: .лы<.>
  gramm: dat
  gloss: DAT
  paradigm: Comparative
 -flex: .эн<.>
  gramm: ins
  gloss: INS
  paradigm: Comparative
 -flex: .ен<.>
  gramm: ins
  gloss: INS
  regex-prev: ^.*[бвгжӟӝйкмпрфхцчӵшщаеёиӥоӧуыэюя][<>.]*$
  paradigm: Comparative
 -flex: .тэк<.>
  gramm: car
  gloss: CAR
  paradigm: Comparative
 -flex: .я<.>//.ъя<.>
  gramm: adv
  gloss: ADV
  paradigm: Comparative
 -flex: .ын<.>
  gramm: loc
  gloss: LOC
  paradigm: Comparative
 -flex: .э<.>
  gramm: ill
  gloss: ILL
  paradigm: Comparative
 -flex: .е<.>
  gramm: ill
  gloss: ILL
  regex-prev: ^.*[бвгжӟӝйкмпрфхцчӵшщаеёиӥоӧуыэюя][<>.]*$
  paradigm: Comparative
 -flex: .ысь<.>
  gramm: el
  gloss: EL
  paradigm: Comparative
 -flex: .ысен<.>
  gramm: egr
  gloss: EGR
  paradigm: Comparative
 -flex: .озь<.>
  gramm: term
  gloss: TERM
  paradigm: Comparative
 -flex: .этӥ<.>
  gramm: prol
  gloss: PROL
  regex-gramm: ^([^N]|N(?!UM)).*$
  paradigm: Comparative
 -flex: .ытӥ<.>//.тӥ<.>
  gramm: prol
  gloss: PROL
  paradigm: Comparative
 -flex: .етӥ<.>
  gramm: prol
  gloss: PROL
  regex-prev: ^.*[бвгжӟӝйкмпрфхцчӵшщаеёиӥоӧуыэюя][<>.]*$
  regex-gramm: ^([^N]|N(?!UM)).*$
  paradigm: Comparative
 -flex: .лань<.>
  gramm: app
  gloss: APP
  paradigm: Comparative

-paradigm: Noun-case-mar
 -flex: .е<.>
  gramm: nom
  gloss: NOM
  regex-lex: ^номыре$
 -flex: .<.>
  gramm: nom
 -flex: .е<.>
  gramm: acc
  gloss: ACC
 -flex: .ты<.>
  gramm: acc
  gloss: ACC.PL
  regex-gramm: ^.*pl.*$
 -flex: .лэн<.>
  gramm: gen
  gloss: GEN
 -flex: .лэсь<.>
  gramm: abl
  gloss: ABL
 -flex: .лы<.>
  gramm: dat
  gloss: DAT
 -flex: .ен<.>//.ин<.>
  gramm: ins
  gloss: INS
 -flex: .тэк<.>
  gramm: car
  gloss: CAR
 -flex: .я<.>//.ъя<.>
  gramm: adv
  gloss: ADV
 -flex: .ын<.>
  gramm: loc
  gloss: LOC
 -flex: .е<.>
  gramm: ill
  gloss: ILL
 -flex: .ысь<.>
  gramm: el
  gloss: EL
 -flex: .ысен<.>
  gramm: egr
  gloss: EGR
 -flex: .озь<.>
  gramm: term
  gloss: TERM
 -flex: .етӥ<.>//.тӥ<.>
  gramm: prol
  gloss: PROL
 -flex: .лань<.>
  gramm: app
  gloss: APP
 paradigm: Comparative

-paradigm: Noun-case-pal
 -flex: .<.>
  gramm: nom
  paradigm: Comparative
 -flex: .эз<.>
  gramm: acc
  gloss: ACC
  paradigm: Comparative
 -flex: .ыз<.>
  gramm: acc
  gloss: ACC
  regex-gramm: ^.*pl.*$
  paradigm: Comparative
 -flex: .ты<.>
  gramm: acc
  gloss: ACC.PL
  regex-gramm: ^.*pl.*$
  paradigm: Comparative
 -flex: .лэн<.>
  gramm: gen
  gloss: GEN
  paradigm: Noun-case-compounding
 -flex: .лэс<.>
  gramm: abl
  gloss: ABL
  paradigm: Noun-case-compounding-soft
 -flex: .лэсь<.>
  gramm: abl
  gloss: ABL
  paradigm: Comparative
 -flex: .лы<.>
  gramm: dat
  gloss: DAT
  paradigm: Noun-case-compounding
 -flex: .эн<.>//.ын<.>
  gramm: ins
  gloss: INS
  paradigm: Noun-case-compounding
 -flex: .тэк<.>
  gramm: car
  gloss: CAR
  paradigm: Noun-case-compounding
 -flex: .ъя<.>
  gramm: adv
  gloss: ADV
  paradigm: Comparative
 -flex: .ан<.>
  gramm: loc
  gloss: LOC
  paradigm: Noun-case-compounding
 -flex: .а<.>
  gramm: ill
  gloss: ILL
  paradigm: Comparative
 -flex: .ас<.>
  gramm: el
  gloss: EL
  paradigm: Noun-case-compounding-soft
 -flex: .ась<.>
  gramm: el
  gloss: EL
  paradigm: Comparative
 -flex: .асен<.>
  gramm: egr
  gloss: EGR
  paradigm: Noun-case-compounding
 -flex: .оз<.>
  gramm: term
  gloss: TERM
  paradigm: Noun-case-compounding-soft
 -flex: .озь<.>
  gramm: term
  gloss: TERM
  paradigm: Comparative
 -flex: .этӥ<.>//.ытӥ<.>//.тӥ<.>
  gramm: prol
  gloss: PROL
  paradigm: Noun-case-compounding
 -flex: .лан<.>
  gramm: app
  gloss: APP
  paradigm: Noun-case-compounding-soft
 -flex: .лань<.>
  gramm: app
  gloss: APP
  paradigm: Comparative

-paradigm: Noun-case-soft
 -flex: .ез<.>
  gramm: acc
  gloss: ACC
  paradigm: Comparative
 -flex: .ьлэн<.>
  gramm: gen
  gloss: GEN
  paradigm: Noun-case-compounding
 -flex: .ьлэс<.>
  gramm: abl
  gloss: ABL
  paradigm: Noun-case-compounding-soft
 -flex: .ьлэсь<.>
  gramm: abl
  gloss: ABL
  paradigm: Comparative
 -flex: .ьлы<.>
  gramm: dat
  gloss: DAT
  paradigm: Noun-case-compounding
 -flex: .ен<.>
  gramm: ins
  gloss: INS
  paradigm: Noun-case-compounding
 -flex: .ьтэк<.>
  gramm: car
  gloss: CAR
  paradigm: Noun-case-compounding
 -flex: .ья<.>
  gramm: adv
  gloss: ADV
  paradigm: Comparative
 -flex: .ьын<.>
  gramm: loc
  gloss: LOC
  paradigm: Noun-case-compounding
 -flex: .е<.>
  gramm: ill
  gloss: ILL
  paradigm: Comparative
 -flex: .ьыс<.>
  gramm: el
  gloss: EL
  paradigm: Noun-case-compounding-soft
 -flex: .ьысь<.>
  gramm: el
  gloss: EL
  paradigm: Comparative
 -flex: .ьысен<.>
  gramm: egr
  gloss: EGR
  paradigm: Noun-case-compounding
 -flex: .ёз<.>
  gramm: term
  gloss: TERM
  paradigm: Noun-case-compounding-soft
 -flex: .ёзь<.>
  gramm: term
  gloss: TERM
  paradigm: Comparative
 -flex: .етӥ<.>//.ьытӥ<.>//.ьтӥ<.>
  gramm: prol
  gloss: PROL
  paradigm: Noun-case-compounding
 -flex: .ьлан<.>
  gramm: app
  gloss: APP
  paradigm: Noun-case-compounding-soft
 -flex: .ьлань<.>
  gramm: app
  gloss: APP
  paradigm: Comparative

-paradigm: Noun-case-j
 -flex: .[й]<.>
  gramm: nom
  paradigm: Comparative
 -flex: .ез<.>//.[й]ез<.>
  gramm: acc
  gloss: ACC
  paradigm: Comparative
 -flex: .[й]лэн<.>
  gramm: gen
  gloss: GEN
  paradigm: Noun-case-compounding
 -flex: .[й]лэс<.>
  gramm: abl
  gloss: ABL
  paradigm: Noun-case-compounding-soft
 -flex: .[й]лэсь<.>
  gramm: abl
  gloss: ABL
  paradigm: Comparative
 -flex: .[й]лы<.>
  gramm: dat
  gloss: DAT
  paradigm: Noun-case-compounding
 -flex: .ен<.>//.[й]ен<.>
  gramm: ins
  gloss: INS
  paradigm: Noun-case-compounding
 -flex: .[й]тэк<.>
  gramm: car
  gloss: CAR
  paradigm: Noun-case-compounding
 -flex: .я<.>//.[й]я<.>
  gramm: adv
  gloss: ADV
  paradigm: Comparative
 -flex: .[й]ын<.>
  gramm: loc
  gloss: LOC
  paradigm: Noun-case-compounding
 -flex: .ын<.>
  gramm: loc
  gloss: LOC
  regex-stem: .*и[.<>]*$
  paradigm: Noun-case-compounding
 -flex: .е<.>//.[й]е<.>
  gramm: ill
  gloss: ILL
  paradigm: Comparative
 -flex: .[й]ыс<.>
  gramm: el
  gloss: EL
  paradigm: Noun-case-compounding-soft
 -flex: .[й]ысь<.>
  gramm: el
  gloss: EL
  paradigm: Comparative
 -flex: .ыс<.>
  gramm: el
  gloss: EL
  regex-stem: .*и[.<>]*$
  paradigm: Noun-case-compounding-soft
 -flex: .ысь<.>
  gramm: el
  gloss: EL
  regex-stem: .*и[.<>]*$
  paradigm: Comparative
 -flex: .[й]ысен<.>
  gramm: egr
  gloss: EGR
  paradigm: Noun-case-compounding
 -flex: .ысен<.>
  gramm: egr
  gloss: EGR
  regex-stem: .*и[.<>]*$
  paradigm: Noun-case-compounding
 -flex: .ёз<.>//.[й]ёз<.>//.[й]оз<.>
  gramm: term
  gloss: TERM
  paradigm: Noun-case-compounding-soft
 -flex: .ёзь<.>//.[й]ёзь<.>//.[й]озь<.>
  gramm: term
  gloss: TERM
  paradigm: Comparative
 -flex: .етӥ<.>//.[й]етӥ<.>//.[й]ытӥ<.>//.[й]тӥ<.>
  gramm: prol
  gloss: PROL
  paradigm: Noun-case-compounding
 -flex: .[й]лан<.>
  gramm: app
  gloss: APP
  paradigm: Noun-case-compounding-soft
 -flex: .[й]лань<.>
  gramm: app
  gloss: APP
  paradigm: Comparative

-paradigm: Noun-case-ija
 -flex: .[я]<.>//.<.>
  gramm: nom
  paradigm: Comparative
 -flex: .ез<.>
  gramm: acc
  gloss: ACC
  paradigm: Comparative
 -flex: .лэн<.>
  gramm: gen
  gloss: GEN
  paradigm: Noun-case-compounding
 -flex: .лэс<.>
  gramm: abl
  gloss: ABL
  paradigm: Noun-case-compounding-soft
 -flex: .лэсь<.>
  gramm: abl
  gloss: ABL
  paradigm: Comparative
 -flex: .лы<.>
  gramm: dat
  gloss: DAT
  paradigm: Noun-case-compounding
 -flex: .ен<.>
  gramm: ins
  gloss: INS
  paradigm: Noun-case-compounding
 -flex: .тэк<.>
  gramm: car
  gloss: CAR
  paradigm: Noun-case-compounding
 -flex: .[я]я<.>
  gramm: adv
  gloss: ADV
  paradigm: Comparative
 -flex: .ын<.>
  gramm: loc
  gloss: LOC
  paradigm: Noun-case-compounding
 -flex: .е<.>
  gramm: ill
  gloss: ILL
  paradigm: Comparative
 -flex: .ыс<.>
  gramm: el
  gloss: EL
  paradigm: Noun-case-compounding-soft
 -flex: .ысь<.>
  gramm: el
  gloss: EL
  paradigm: Comparative
 -flex: .ысен<.>
  gramm: egr
  gloss: EGR
  paradigm: Noun-case-compounding
 -flex: .ёз<.>
  gramm: term
  gloss: TERM
  paradigm: Noun-case-compounding-soft
 -flex: .ёзь<.>
  gramm: term
  gloss: TERM
  paradigm: Comparative
 -flex: .етӥ<.>//.ытӥ<.>//.тӥ<.>
  gramm: prol
  gloss: PROL
  paradigm: Noun-case-compounding
 -flex: .лан<.>
  gramm: app
  gloss: APP
  paradigm: Noun-case-compounding-soft
 -flex: .лань<.>
  gramm: app
  gloss: APP
  paradigm: Comparative

-paradigm: Noun-case-ije
 -flex: .[е]<.>//.<.>
  gramm: nom
  paradigm: Comparative
 -flex: .ез<.>
  gramm: acc
  gloss: ACC
  paradigm: Comparative
 -flex: .лэн<.>
  gramm: gen
  gloss: GEN
  paradigm: Noun-case-compounding
 -flex: .лэс<.>
  gramm: abl
  gloss: ABL
  paradigm: Noun-case-compounding-soft
 -flex: .лэсь<.>
  gramm: abl
  gloss: ABL
  paradigm: Comparative
 -flex: .лы<.>
  gramm: dat
  gloss: DAT
  paradigm: Noun-case-compounding
 -flex: .ен<.>
  gramm: ins
  gloss: INS
  paradigm: Noun-case-compounding
 -flex: .тэк<.>
  gramm: car
  gloss: CAR
  paradigm: Noun-case-compounding
 -flex: .[е]я<.>//.я<.>
  gramm: adv
  gloss: ADV
  paradigm: Comparative
 -flex: .ын<.>
  gramm: loc
  gloss: LOC
  paradigm: Noun-case-compounding
 -flex: .е<.>
  gramm: ill
  gloss: ILL
  paradigm: Comparative
 -flex: .ыс<.>
  gramm: el
  gloss: EL
  paradigm: Noun-case-compounding-soft
 -flex: .ысь<.>
  gramm: el
  gloss: EL
  paradigm: Comparative
 -flex: .ысен<.>
  gramm: egr
  gloss: EGR
  paradigm: Noun-case-compounding
 -flex: .ёз<.>
  gramm: term
  gloss: TERM
  paradigm: Noun-case-compounding-soft
 -flex: .ёзь<.>
  gramm: term
  gloss: TERM
  paradigm: Comparative
 -flex: .етӥ<.>//.ытӥ<.>//.тӥ<.>
  gramm: prol
  gloss: PROL
  paradigm: Noun-case-compounding
 -flex: .лан<.>
  gramm: app
  gloss: APP
  paradigm: Noun-case-compounding-soft
 -flex: .лань<.>
  gramm: app
  gloss: APP
  paradigm: Comparative



 
# ----- Possessive paradigms -----


-paradigm: Noun-case-poss-1,sg
 -flex: .э<.>
  gramm: nom,1sg
  gloss: P.1SG
 -flex: .e<.>
  gramm: nom,1sg
  gloss: P.1SG
  regex-prev: ^.*[бвгжӟӝйкмпрфхцчӵшщаеёиӥоӧуыэюя][<>.]*$
 -flex: .ме<.>
  gramm: acc,1sg
  gloss: P.1SG.ACC
 -flex: .э|лэн<.>
  gramm: gen,1sg
  gloss: P.1SG|GEN
 -flex: .е|лэн<.>
  gramm: gen,1sg
  gloss: P.1SG|GEN
  regex-prev: ^.*[бвгжӟӝйкмпрфхцчӵшщаеёиӥоӧуыэюя][<>.]*$
 -flex: .э|лэсь<.>
  gramm: abl,1sg
  gloss: P.1SG|ABL
 -flex: .е|лэсь<.>
  gramm: abl,1sg
  gloss: P.1SG|ABL
  regex-prev: ^.*[бвгжӟӝйкмпрфхцчӵшщаеёиӥоӧуыэюя][<>.]*$
 -flex: .э|лы<.>
  gramm: dat,1sg
  gloss: P.1SG|DAT
 -flex: .е|лы<.>
  gramm: dat,1sg
  gloss: P.1SG|DAT
  regex-prev: ^.*[бвгжӟӝйкмпрфхцчӵшщаеёиӥоӧуыэюя][<>.]*$
 -flex: .э|тэк<.>
  gramm: car,1sg
  gloss: P.1SG|CAR
 -flex: .е|тэк<.>
  gramm: car,1sg
  gloss: P.1SG|CAR
  regex-prev: ^.*[бвгжӟӝйкмпрфхцчӵшщаеёиӥоӧуыэюя][<>.]*$
 -flex: .э|я<.>
  gramm: adv,1sg
  gloss: P.1SG|ADV
 -flex: .е|я<.>
  gramm: adv,1sg
  gloss: P.1SG|ADV
  regex-prev: ^.*[бвгжӟӝйкмпрфхцчӵшщаеёиӥоӧуыэюя][<>.]*$
 -flex: .э|лань<.>
  gramm: app,1sg
  gloss: P.1SG|APP
 -flex: .е|лань<.>
  gramm: app,1sg
  gloss: P.1SG|APP
  regex-prev: ^.*[бвгжӟӝйкмпрфхцчӵшщаеёиӥоӧуыэюя][<>.]*$
 -flex: .эн|ым<.>//.ын|ым<.>
  gramm: ins,1sg
  gloss: INS|P.1SG
 -flex: .ен|ым<.>
  gramm: ins,1sg
  gloss: INS|P.1SG
  regex-prev: ^.*[бвгжӟӝйкмпрфхцчӵшщаеёиӥоӧуыэюя][<>.]*$
 -flex: .а|м<.>
  gramm: loc,1sg
  gloss: LOC|P.1SG
 -flex: .а|м<.>
  gramm: ill,1sg
  gloss: ILL|P.1SG
 -flex: .я|м<.>
  regex-prev: ^.*[бвгжӟӝйкмпрфхцчӵшщаеёиӥоӧуыэюя][<>.]*$
  gramm: loc,1sg
  gloss: LOC|P.1SG
 -flex: .я|м<.>
  regex-prev: ^.*[бвгжӟӝйкмпрфхцчӵшщаеёиӥоӧуыэюя][<>.]*$
  gramm: ill,1sg
  gloss: ILL|P.1SG
 -flex: .ысьт|ым<.>
  gramm: el,1sg
  gloss: EL|P.1SG
 -flex: .ысен|ым<.>
  gramm: egr,1sg
  gloss: EGR|P.1SG
 -flex: .озя|м<.>
  gramm: term,1sg
  gloss: TERM|P.1SG
 -flex: .этӥ|м<.>//.ытӥ|м<.>//.тӥ|м<.>
  gramm: prol,1sg
  gloss: PROL|P.1SG
 -flex: .етӥ|м<.>
  gramm: prol,1sg
  gloss: PROL|P.1SG
  regex-prev: ^.*[бвгжӟӝйкмпрфхцчӵшщаеёиӥоӧуыэюя][<>.]*$
 paradigm: Comparative

-paradigm: Noun-case-poss-2,sg
 -flex: .эд<.>
  gramm: nom,2sg
  gloss: P.2SG
 -flex: .ед<.>
  gramm: nom,2sg
  gloss: P.2SG
  regex-prev: ^.*[бвгжӟӝйкмпрфхцчӵшщаеёиӥоӧуыэюя][<>.]*$
 -flex: .эд|лэн<.>
  gramm: gen,2sg
  gloss: P.2SG|GEN
 -flex: .ед|лэн<.>
  gramm: gen,2sg
  gloss: P.2SG|GEN
  regex-prev: ^.*[бвгжӟӝйкмпрфхцчӵшщаеёиӥоӧуыэюя][<>.]*$
 -flex: .эд|лэсь<.>
  gramm: abl,2sg
  gloss: P.2SG|ABL
 -flex: .ед|лэсь<.>
  gramm: abl,2sg
  gloss: P.2SG|ABL
  regex-prev: ^.*[бвгжӟӝйкмпрфхцчӵшщаеёиӥоӧуыэюя][<>.]*$
 -flex: .эд|лы<.>
  gramm: dat,2sg
  gloss: P.2SG|DAT
 -flex: .ед|лы<.>
  gramm: dat,2sg
  gloss: P.2SG|DAT
  regex-prev: ^.*[бвгжӟӝйкмпрфхцчӵшщаеёиӥоӧуыэюя][<>.]*$
 -flex: .эд|тэк<.>
  gramm: car,2sg
  gloss: P.2SG|CAR
 -flex: .ед|тэк<.>
  gramm: car,2sg
  gloss: P.2SG|CAR
  regex-prev: ^.*[бвгжӟӝйкмпрфхцчӵшщаеёиӥоӧуыэюя][<>.]*$
 -flex: .эд|ъя<.>
  gramm: adv,2sg
  gloss: P.2SG|ADV
 -flex: .ед|ъя<.>
  gramm: adv,2sg
  gloss: P.2SG|ADV
  regex-prev: ^.*[бвгжӟӝйкмпрфхцчӵшщаеёиӥоӧуыэюя][<>.]*$
 -flex: .эд|лань<.>
  gramm: app,2sg
  gloss: P.2SG|APP
 -flex: .ед|лань<.>
  gramm: app,2sg
  gloss: P.2SG|APP
  regex-prev: ^.*[бвгжӟӝйкмпрфхцчӵшщаеёиӥоӧуыэюя][<>.]*$
 -flex: .дэ<.>
  gramm: acc,2sg
  gloss: P.2SG.ACC
 -flex: .тэ<.>
  gramm: acc,2sg
  gloss: P.2SG.ACC
  regex-prev: ^.*[кпстфхцчӵшщ]ь?[<>.]*$
 -flex: .эн|ыд<.>//.ын|ыд<.>
  gramm: ins,2sg
  gloss: INS|P.2SG
 -flex: .ен|ыд<.>
  gramm: ins,2sg
  gloss: INS|P.2SG
  regex-prev: ^.*[бвгжӟӝйкмпрфхцчӵшщаеёиӥоӧуыэюя][<>.]*$
 -flex: .а|д<.>
  gramm: loc,2sg
  gloss: LOC|P.2SG
 -flex: .а|д<.>
  gramm: ill,2sg
  gloss: ILL|P.2SG
 -flex: .я|д<.>
  regex-prev: ^.*[бвгжӟӝйкмпрфхцчӵшщаеёиӥоӧуыэюя][<>.]*$
  gramm: loc,2sg
  gloss: LOC|P.2SG
 -flex: .я|д<.>
  regex-prev: ^.*[бвгжӟӝйкмпрфхцчӵшщаеёиӥоӧуыэюя][<>.]*$
  gramm: ill,2sg
  gloss: ILL|P.2SG
 -flex: .ысьт|ыд<.>
  gramm: el,2sg
  gloss: EL|P.2SG
 -flex: .ысен|ыд<.>
  gramm: egr,2sg
  gloss: EGR|P.2SG
 -flex: .озя|д<.>
  gramm: term,2sg
  gloss: TERM|P.2SG
 -flex: .этӥ|д<.>//.ытӥ|д<.>//.тӥ|д<.>
  gramm: prol,2sg
  gloss: PROL|P.2SG
 -flex: .етӥ|д<.>
  gramm: prol,2sg
  gloss: PROL|P.2SG
  regex-prev: ^.*[бвгжӟӝйкмпрфхцчӵшщаеёиӥоӧуыэюя][<>.]*$
 paradigm: Comparative

  
-paradigm: Noun-case-poss-3,sg
 -flex: .эз<.>
  gramm: nom,3sg
  gloss: P.3SG
 -flex: .ез<.>
  gramm: nom,3sg
  gloss: P.3SG
  regex-prev: ^.*[бвгжӟӝйкмпрфхцчӵшщаеёиӥоӧуыэюя][<>.]*$
 -flex: .эз|лэн<.>
  gramm: gen,3sg
  gloss: P.3SG|GEN
 -flex: .ез|лэн<.>
  gramm: gen,3sg
  gloss: P.3SG|GEN
  regex-prev: ^.*[бвгжӟӝйкмпрфхцчӵшщаеёиӥоӧуыэюя][<>.]*$
 -flex: .эз|лэсь<.>
  gramm: abl,3sg
  gloss: P.3SG|ABL
 -flex: .ез|лэсь<.>
  gramm: abl,3sg
  gloss: P.3SG|ABL
  regex-prev: ^.*[бвгжӟӝйкмпрфхцчӵшщаеёиӥоӧуыэюя][<>.]*$
 -flex: .эз|лы<.>
  gramm: dat,3sg
  gloss: P.3SG|DAT
 -flex: .ез|лы<.>
  gramm: dat,3sg
  gloss: P.3SG|DAT
  regex-prev: ^.*[бвгжӟӝйкмпрфхцчӵшщаеёиӥоӧуыэюя][<>.]*$
 -flex: .эз|тэк<.>
  gramm: car,3sg
  gloss: P.3SG|CAR
 -flex: .ез|тэк<.>
  gramm: car,3sg
  gloss: P.3SG|CAR
  regex-prev: ^.*[бвгжӟӝйкмпрфхцчӵшщаеёиӥоӧуыэюя][<>.]*$
 -flex: .эз|ъя<.>
  gramm: adv,3sg
  gloss: P.3SG|ADV
 -flex: .ез|ъя<.>
  gramm: adv,3sg
  gloss: P.3SG|ADV
  regex-prev: ^.*[бвгжӟӝйкмпрфхцчӵшщаеёиӥоӧуыэюя][<>.]*$
 -flex: .эз|лань<.>
  gramm: app,3sg
  gloss: P.3SG|APP
 -flex: .ез|лань<.>
  gramm: app,3sg
  gloss: P.3SG|APP
  regex-prev: ^.*[бвгжӟӝйкмпрфхцчӵшщаеёиӥоӧуыэюя][<>.]*$
 -flex: .зэ<.>
  gramm: acc,3sg
  gloss: P.3SG.ACC
 -flex: .сэ<.>
  gramm: acc,3sg
  gloss: P.3SG.ACC
  regex-prev: ^.*[кпстфхцчӵшщ]ь?[<>.]*$
 -flex: .эн|ыз<.>//.ын|ыз<.>
  gramm: ins,3sg
  gloss: INS|P.3SG
 -flex: .ен|ыз<.>
  gramm: ins,3sg
  gloss: INS|P.3SG
  regex-prev: ^.*[бвгжӟӝйкмпрфхцчӵшщаеёиӥоӧуыэюя][<>.]*$
 -flex: .а|з<.>
  gramm: loc,3sg
  gloss: LOC|P.3SG
 -flex: .а|з<.>
  gramm: ill,3sg
  gloss: ILL|P.3SG
 -flex: .я|з<.>
  regex-prev: ^.*[бвгжӟӝйкмпрфхцчӵшщаеёиӥоӧуыэюя][<>.]*$
  gramm: loc,3sg
  gloss: LOC|P.3SG
 -flex: .я|з<.>
  regex-prev: ^.*[бвгжӟӝйкмпрфхцчӵшщаеёиӥоӧуыэюя][<>.]*$
  gramm: ill,3sg
  gloss: ILL|P.3SG
 -flex: .ысьт|ыз<.>
  gramm: el,3sg
  gloss: EL|P.3SG
 -flex: .ысен|ыз<.>
  gramm: egr,3sg
  gloss: EGR|P.3SG
 -flex: .озя|з<.>
  gramm: term,3sg
  gloss: TERM|P.3SG
 -flex: .этӥ|з<.>//.ытӥ|з<.>//.тӥ|з<.>
  gramm: prol,3sg
  gloss: PROL|P.3SG
 -flex: .етӥ|з<.>
  gramm: prol,3sg
  gloss: PROL|P.3SG
  regex-prev: ^.*[бвгжӟӝйкмпрфхцчӵшщаеёиӥоӧуыэюя][<>.]*$
 paradigm: Comparative


-paradigm: Noun-case-poss-y-1,sg
 -flex: .ы<.>
  gramm: nom,1sg
  gloss: P.1SG
 -flex: .ме<.>
  gramm: acc,1sg
  gloss: P.1SG.ACC
 -flex: .ы|лэн<.>
  gramm: gen,1sg
  gloss: P.1SG|GEN
 -flex: .ы|лэсь<.>
  gramm: abl,1sg
  gloss: P.1SG|ABL
 -flex: .ы|лы<.>
  gramm: dat,1sg
  gloss: P.1SG|DAT
 -flex: .ы|тэк<.>
  gramm: car,1sg
  gloss: P.1SG|CAR
 -flex: .ы|я<.>
  gramm: adv,1sg
  gloss: P.1SG|ADV
 -flex: .ы|лань<.>
  gramm: app,1sg
  gloss: P.1SG|APP
 -flex: .эн|ым<.>//.ын|ым<.>
  gramm: ins,1sg
  gloss: INS|P.1SG
 -flex: .ен|ым<.>
  gramm: ins,1sg
  gloss: INS|P.1SG
  regex-prev: ^.*[бвгжӟӝйкмпрфхцчӵшщаеёиӥоӧуыэюя][<>.]*$
 -flex: .а|м<.>
  gramm: loc,1sg
  gloss: LOC|P.1SG
 -flex: .а|м<.>
  gramm: ill,1sg
  gloss: ILL|P.1SG
 -flex: .я|м<.>
  regex-prev: ^.*[бвгжӟӝйкмпрфхцчӵшщаеёиӥоӧуыэюя][<>.]*$
  gramm: loc,1sg
  gloss: LOC|P.1SG
 -flex: .я|м<.>
  regex-prev: ^.*[бвгжӟӝйкмпрфхцчӵшщаеёиӥоӧуыэюя][<>.]*$
  gramm: ill,1sg
  gloss: ILL|P.1SG
 -flex: .ысьт|ым<.>
  gramm: el,1sg
  gloss: EL|P.1SG
 -flex: .ысен|ым<.>
  gramm: egr,1sg
  gloss: EGR|P.1SG
 -flex: .озя|м<.>
  gramm: term,1sg
  gloss: TERM|P.1SG
 -flex: .этӥ|м<.>//.ытӥ|м<.>//.тӥ|м<.>
  gramm: prol,1sg
  gloss: PROL|P.1SG
 -flex: .етӥ|м<.>
  gramm: prol,1sg
  gloss: PROL|P.1SG
  regex-prev: ^.*[бвгжӟӝйкмпрфхцчӵшщаеёиӥоӧуыэюя][<>.]*$
 paradigm: Comparative

-paradigm: Noun-case-poss-y-2,sg
 -flex: .ыд<.>
  gramm: nom,2sg
  gloss: P.2SG
 -flex: .ыд|лэн<.>
  gramm: gen,2sg
  gloss: P.2SG|GEN
 -flex: .ыд|лэсь<.>
  gramm: abl,2sg
  gloss: P.2SG|ABL
 -flex: .ыд|лы<.>
  gramm: dat,2sg
  gloss: P.2SG|DAT
 -flex: .ыд|тэк<.>
  gramm: car,2sg
  gloss: P.2SG|CAR
 -flex: .ыд|ъя<.>
  gramm: adv,2sg
  gloss: P.2SG|ADV
 -flex: .ыд|лань<.>
  gramm: app,2sg
  gloss: P.2SG|APP
 -flex: .дэ<.>
  gramm: acc,2sg
  gloss: P.2SG.ACC
 -flex: .тэ<.>
  gramm: acc,2sg
  gloss: P.2SG.ACC
  regex-prev: ^.*[кпстфхцчӵшщ]ь?[<>.]*$
 -flex: .эн|ыд<.>//.ын|ыд<.>
  gramm: ins,2sg
  gloss: INS|P.2SG
 -flex: .ен|ыд<.>
  gramm: ins,2sg
  gloss: INS|P.2SG
  regex-prev: ^.*[бвгжӟӝйкмпрфхцчӵшщаеёиӥоӧуыэюя][<>.]*$
 -flex: .а|д<.>
  gramm: loc,2sg
  gloss: LOC|P.2SG
 -flex: .а|д<.>
  gramm: ill,2sg
  gloss: ILL|P.2SG
 -flex: .я|д<.>
  regex-prev: ^.*[бвгжӟӝйкмпрфхцчӵшщаеёиӥоӧуыэюя][<>.]*$
  gramm: loc,2sg
  gloss: LOC|P.2SG
 -flex: .я|д<.>
  regex-prev: ^.*[бвгжӟӝйкмпрфхцчӵшщаеёиӥоӧуыэюя][<>.]*$
  gramm: ill,2sg
  gloss: ILL|P.2SG
 -flex: .ысьт|ыд<.>
  gramm: el,2sg
  gloss: EL|P.2SG
 -flex: .ысен|ыд<.>
  gramm: egr,2sg
  gloss: EGR|P.2SG
 -flex: .озя|д<.>
  gramm: term,2sg
  gloss: TERM|P.2SG
 -flex: .этӥ|д<.>//.ытӥ|д<.>//.тӥ|д<.>
  gramm: prol,2sg
  gloss: PROL|P.2SG
 -flex: .етӥ|д<.>
  gramm: prol,2sg
  gloss: PROL|P.2SG
  regex-prev: ^.*[бвгжӟӝйкмпрфхцчӵшщаеёиӥоӧуыэюя][<>.]*$
 paradigm: Comparative
  
-paradigm: Noun-case-poss-y-3,sg
 -flex: .ыз<.>
  gramm: nom,3sg
  gloss: P.3SG
 -flex: .ыз|лэн<.>
  gramm: gen,3sg
  gloss: P.3SG|GEN
 -flex: .ыз|лэсь<.>
  gramm: abl,3sg
  gloss: P.3SG|ABL
 -flex: .ыз|лы<.>
  gramm: dat,3sg
  gloss: P.3SG|DAT
 -flex: .ыз|тэк<.>
  gramm: car,3sg
  gloss: P.3SG|CAR
 -flex: .ыз|ъя<.>
  gramm: adv,3sg
  gloss: P.3SG|ADV
 -flex: .ыз|лань<.>
  gramm: app,3sg
  gloss: P.3SG|APP
 -flex: .зэ<.>
  gramm: acc,3sg
  gloss: P.3SG.ACC
 -flex: .сэ<.>
  gramm: acc,3sg
  gloss: P.3SG.ACC
  regex-prev: ^.*[кпстфхцчӵшщ]ь?[<>.]*$
 -flex: .эн|ыз<.>//.ын|ыз<.>
  gramm: ins,3sg
  gloss: INS|P.3SG
 -flex: .ен|ыз<.>
  gramm: ins,3sg
  gloss: INS|P.3SG
  regex-prev: ^.*[бвгжӟӝйкмпрфхцчӵшщаеёиӥоӧуыэюя][<>.]*$
 -flex: .а|з<.>
  gramm: loc,3sg
  gloss: LOC|P.3SG
 -flex: .а|з<.>
  gramm: ill,3sg
  gloss: ILL|P.3SG
 -flex: .я|з<.>
  regex-prev: ^.*[бвгжӟӝйкмпрфхцчӵшщаеёиӥоӧуыэюя][<>.]*$
  gramm: loc,3sg
  gloss: LOC|P.3SG
 -flex: .я|з<.>
  regex-prev: ^.*[бвгжӟӝйкмпрфхцчӵшщаеёиӥоӧуыэюя][<>.]*$
  gramm: ill,3sg
  gloss: ILL|P.3SG
 -flex: .ысьт|ыз<.>
  gramm: el,3sg
  gloss: EL|P.3SG
 -flex: .ысен|ыз<.>
  gramm: egr,3sg
  gloss: EGR|P.3SG
 -flex: .озя|з<.>
  gramm: term,3sg
  gloss: TERM|P.3SG
 -flex: .этӥ|з<.>//.ытӥ|з<.>//.тӥ|з<.>
  gramm: prol,3sg
  gloss: PROL|P.3SG
 -flex: .етӥ|з<.>
  gramm: prol,3sg
  gloss: PROL|P.3SG
  regex-prev: ^.*[бвгжӟӝйкмпрфхцчӵшщаеёиӥоӧуыэюя][<>.]*$
 paradigm: Comparative



-paradigm: Noun-case-poss-1,pl
 -flex: .мы<.>
  gramm: nom,1pl
  gloss: P.1PL
 -flex: .мы|лэн<.>
  gramm: gen,1pl
  gloss: P.1PL|GEN
 -flex: .мы|лэсь<.>
  gramm: abl,1pl
  gloss: P.1PL|ABL
 -flex: .мы|лы<.>
  gramm: dat,1pl
  gloss: P.1PL|DAT
 -flex: .мы|тэк<.>
  gramm: car,1pl
  gloss: P.1PL|CAR
 -flex: .мы|я<.>
  gramm: adv,1pl
  gloss: P.1PL|ADV
 -flex: .мы|лань<.>
  gramm: app,1pl
  gloss: P.1PL|APP
 -flex: .мес<.>
  gramm: acc,1pl
  gloss: P.1PL.ACC
 -flex: .ын|ымы<.>//.эн|ымы<.>
  gramm: ins,1pl
  gloss: INS|P.1PL
 -flex: .ен|ымы<.>
  gramm: ins,1pl
  gloss: INS|P.1PL
  regex-prev: ^.*[бвгжӟӝйкмпрфхцчӵшщаеёиӥоӧуыэюя][<>.]*$
 -flex: .а|мы<.>
  gramm: loc,1pl
  gloss: LOC|P.1PL
 -flex: .а|мы<.>
  gramm: ill,1pl
  gloss: ILL|P.1PL
 -flex: .я|мы<.>
  regex-prev: ^.*[бвгжӟӝйкмпрфхцчӵшщаеёиӥоӧуыэюя][<>.]*$
  gramm: loc,1pl
  gloss: LOC|P.1PL
 -flex: .я|мы<.>
  regex-prev: ^.*[бвгжӟӝйкмпрфхцчӵшщаеёиӥоӧуыэюя][<>.]*$
  gramm: ill,1pl
  gloss: ILL|P.1PL
 -flex: .ысьт|ымы<.>
  gramm: el,1pl
  gloss: EL|P.1PL
 -flex: .ысен|ымы<.>
  gramm: egr,1pl
  gloss: EGR|P.1PL
 -flex: .озя|мы<.>
  gramm: term,1pl
  gloss: TERM|P.1PL
 -flex: .ытӥ|мы<.>//.тӥ|мы<.>
  gramm: prol,1pl
  gloss: PROL|P.1PL
 paradigm: Comparative


-paradigm: Noun-case-poss-2,pl
 -flex: .ды<.>
  gramm: nom,2pl
  gloss: P.2PL
 -flex: .ты<.>
  gramm: nom,2pl
  gloss: P.2PL
  regex-prev: ^.*[кпстфхцчӵшщ]ь?[<>.]*$
 -flex: .ты|лэн<.>//.ды|лэн<.>
  gramm: gen,2pl
  gloss: P.2PL|GEN
 -flex: .ты|лэсь<.>//.ды|лэсь<.>
  gramm: abl,2pl
  gloss: P.2PL|ABL
 -flex: .ты|лы<.>//.ды|лы<.>
  gramm: dat,2pl
  gloss: P.2PL|DAT
 -flex: .ты|тэк<.>//.ды|тэк<.>
  gramm: car,2pl
  gloss: P.2PL|CAR
 -flex: .ты|я<.>//.ды|я<.>
  gramm: adv,2pl
  gloss: P.2PL|ADV
 -flex: .ты|лань<.>//.ды|лань<.>
  gramm: app,2pl
  gloss: P.2PL|APP
 -flex: .дэс<.>
  gramm: acc,2pl
  gloss: P.2PL.ACC
 -flex: .тэс<.>
  gramm: acc,2pl
  gloss: P.2PL.ACC
  regex-prev: ^.*[кпстфхцчӵшщ]ь?[<>.]*$
 -flex: .эн|ыды<.>//.ын|ыды<.>
  gramm: ins,2pl
  gloss: INS|P.2PL
 -flex: .ен|ыды<.>
  gramm: ins,2pl
  gloss: INS|P.2PL
  regex-prev: ^.*[бвгжӟӝйкмпрфхцчӵшщаеёиӥоӧуыэюя][<>.]*$
 -flex: .а|ды<.>
  gramm: loc,2pl
  gloss: LOC|P.2PL
 -flex: .а|ды<.>
  gramm: ill,2pl
  gloss: ILL|P.2PL
 -flex: .я|ды<.>
  regex-prev: ^.*[бвгжӟӝйкмпрфхцчӵшщаеёиӥоӧуыэюя][<>.]*$
  gramm: loc,2pl
  gloss: LOC|P.2PL
 -flex: .я|ды<.>
  regex-prev: ^.*[бвгжӟӝйкмпрфхцчӵшщаеёиӥоӧуыэюя][<>.]*$
  gramm: ill,2pl
  gloss: ILL|P.2PL
 -flex: .ысьт|ыды<.>
  gramm: el,2pl
  gloss: EL|P.2PL
 -flex: .ысен|ыды<.>
  gramm: egr,2pl
  gloss: EGR|P.2PL
 -flex: .озя|ды<.>
  gramm: term,2pl
  gloss: TERM|P.2PL
 -flex: .ытӥ|ды<.>//.тӥ|ды<.>
  gramm: prol,2pl
  gloss: PROL|P.2PL
 paradigm: Comparative

  
-paradigm: Noun-case-poss-3,pl
 -flex: .зы<.>
  gramm: nom,3pl
  gloss: P.3PL
 -flex: .сы<.>
  gramm: nom,3pl
  gloss: P.3PL
  regex-prev: ^.*[кпстфхцчӵшщ]ь?[<>.]*$
 -flex: .сы|лэн<.>//.зы|лэн<.>
  gramm: gen,3pl
  gloss: P.3PL|GEN
 -flex: .сы|лэсь<.>//.зы|лэсь<.>
  gramm: abl,3pl
  gloss: P.3PL|ABL
 -flex: .сы|лы<.>//.зы|лы<.>
  gramm: dat,3pl
  gloss: P.3PL|DAT
 -flex: .сы|тэк<.>//.зы|тэк<.>
  gramm: car,3pl
  gloss: P.3PL|CAR
 -flex: .сы|я<.>//.зы|я<.>
  gramm: adv,3pl
  gloss: P.3PL|ADV
 -flex: .сы|лань<.>//.зы|лань<.>
  gramm: app,3pl
  gloss: P.3PL|APP
 -flex: .зэс<.>
  gramm: acc,3pl
  gloss: P.3PL.ACC
 -flex: .сэс<.>
  gramm: acc,3pl
  gloss: P.3PL.ACC
  regex-prev: ^.*[кпстфхцчӵшщ]ь?[<>.]*$
 -flex: .ын|ызы<.>//.эн|ызы<.>
  gramm: ins,3pl
  gloss: INS|P.3PL
 -flex: .ен|ызы<.>
  gramm: ins,3pl
  gloss: INS|P.3PL
  regex-prev: ^.*[бвгжӟӝйкмпрфхцчӵшщаеёиӥоӧуыэюя][<>.]*$
 -flex: .а|зы<.>
  gramm: loc,3pl
  gloss: LOC|P.3PL
 -flex: .а|зы<.>
  gramm: ill,3pl
  gloss: ILL|P.3PL
 -flex: .я|зы<.>
  regex-prev: ^.*[бвгжӟӝйкмпрфхцчӵшщаеёиӥоӧуыэюя][<>.]*$
  gramm: loc,3pl
  gloss: LOC|P.3PL
 -flex: .я|зы<.>
  regex-prev: ^.*[бвгжӟӝйкмпрфхцчӵшщаеёиӥоӧуыэюя][<>.]*$
  gramm: ill,3pl
  gloss: ILL|P.3PL
 -flex: .ысьт|ызы<.>
  gramm: el,3pl
  gloss: EL|P.3PL
 -flex: .ысен|ызы<.>
  gramm: egr,3pl
  gloss: EGR|P.3PL
 -flex: .озя|зы<.>
  gramm: term,3pl
  gloss: TERM|P.3PL
 -flex: .ытӥ|зы<.>//.тӥ|зы<.>
  gramm: prol,3pl
  gloss: PROL|P.3PL
 paradigm: Comparative











-paradigm: Noun-case-mar-poss-1,sg
 -flex: .и<.>
  gramm: nom,1sg
  gloss: P.1SG
 -flex: .ме<.>//.име<.>
  gramm: acc,1sg
  gloss: P.1SG.ACC
 -flex: .и|лэн<.>
  gramm: gen,1sg
  gloss: P.1SG|GEN
 -flex: .и|лэсь<.>
  gramm: abl,1sg
  gloss: P.1SG|ABL
 -flex: .и|лы<.>
  gramm: dat,1sg
  gloss: P.1SG|DAT
 -flex: .и|тэк<.>
  gramm: car,1sg
  gloss: P.1SG|CAR
 -flex: .и|я<.>
  gramm: adv,1sg
  gloss: P.1SG|ADV
 -flex: .и|лань<.>
  gramm: app,1sg
  gloss: P.1SG|APP
 -flex: .ин|ым<.>
  gramm: ins,1sg
  gloss: INS|P.1SG
 -flex: .а|м<.>//.я|м<.>
  gramm: loc,1sg
  gloss: LOC|P.1SG
 -flex: .а|м<.>//.я|м<.>
  gramm: ill,1sg
  gloss: ILL|P.1SG
 -flex: .ысьт|ым<.>
  gramm: el,1sg
  gloss: EL|P.1SG
 -flex: .ысен|ым<.>
  gramm: egr,1sg
  gloss: EGR|P.1SG
 -flex: .озя|м<.>
  gramm: term,1sg
  gloss: TERM|P.1SG
 -flex: .итӥ|м<.>//.тӥ|м<.>
  gramm: prol,1sg
  gloss: PROL|P.1SG
 paradigm: Comparative

-paradigm: Noun-case-mar-poss-2,sg
 -flex: .ид<.>
  gramm: nom,2sg
  gloss: P.2SG
 -flex: .ид|лэн<.>
  gramm: gen,2sg
  gloss: P.2SG|GEN
 -flex: .ид|лэсь<.>
  gramm: abl,2sg
  gloss: P.2SG|ABL
 -flex: .ид|лы<.>
  gramm: dat,2sg
  gloss: P.2SG|DAT
 -flex: .ид|тэк<.>
  gramm: car,2sg
  gloss: P.2SG|CAR
 -flex: .ид|ъя<.>
  gramm: adv,2sg
  gloss: P.2SG|ADV
 -flex: .ид|лань<.>
  gramm: app,2sg
  gloss: P.2SG|APP
 -flex: .дэ<.>//.идэ<.>
  gramm: acc,2sg
  gloss: P.2SG.ACC
 -flex: .ин|ыд<.>
  gramm: ins,2sg
  gloss: INS|P.2SG
 -flex: .а|д<.>//.я|д<.>
  gramm: loc,2sg
  gloss: LOC|P.2SG
 -flex: .а|д<.>//.я|д<.>
  gramm: ill,2sg
  gloss: ILL|P.2SG
 -flex: .ысьт|ыд<.>
  gramm: el,2sg
  gloss: EL|P.2SG
 -flex: .ысен|ыд<.>
  gramm: egr,2sg
  gloss: EGR|P.2SG
 -flex: .озя|д<.>
  gramm: term,2sg
  gloss: TERM|P.2SG
 -flex: .етӥ|д<.>//.тӥ|д<.>
  gramm: prol,2sg
  gloss: PROL|P.2SG
 paradigm: Comparative

  
-paradigm: Noun-case-mar-poss-3,sg
 -flex: .из<.>
  gramm: nom,3sg
  gloss: P.3SG
 -flex: .из|лэн<.>
  gramm: gen,3sg
  gloss: P.3SG|GEN
 -flex: .из|лэсь<.>
  gramm: abl,3sg
  gloss: P.3SG|ABL
 -flex: .из|лы<.>
  gramm: dat,3sg
  gloss: P.3SG|DAT
 -flex: .из|тэк<.>
  gramm: car,3sg
  gloss: P.3SG|CAR
 -flex: .из|ъя<.>
  gramm: adv,3sg
  gloss: P.3SG|ADV
 -flex: .из|лань<.>
  gramm: app,3sg
  gloss: P.3SG|APP
 -flex: .зэ<.>//.изэ<.>
  gramm: acc,3sg
  gloss: P.3SG.ACC
 -flex: .ин|ыз<.>
  gramm: ins,3sg
  gloss: INS|P.3SG
 -flex: .а|з<.>//.я|з<.>
  gramm: loc,3sg
  gloss: LOC|P.3SG
 -flex: .а|з<.>//.я|з<.>
  gramm: ill,3sg
  gloss: ILL|P.3SG
 -flex: .ысьт|ыз<.>
  gramm: el,3sg
  gloss: EL|P.3SG
 -flex: .ысен|ыз<.>
  gramm: egr,3sg
  gloss: EGR|P.3SG
 -flex: .озя|з<.>
  gramm: term,3sg
  gloss: TERM|P.3SG
 -flex: .етӥ|з<.>//.тӥ|з<.>
  gramm: prol,3sg
  gloss: PROL|P.3SG
 paradigm: Comparative




-paradigm: Noun-case-poss-1,sg-soft
 -flex: .е<.>
  gramm: nom,1sg
  gloss: P.1SG
 -flex: .ьме<.>
  gramm: acc,1sg
  gloss: P.1SG.ACC
 -flex: .е|лэн<.>
  gramm: gen,1sg
  gloss: P.1SG|GEN
 -flex: .е|лэсь<.>
  gramm: abl,1sg
  gloss: P.1SG|ABL
 -flex: .е|лы<.>
  gramm: dat,1sg
  gloss: P.1SG|DAT
 -flex: .е|тэк<.>
  gramm: car,1sg
  gloss: P.1SG|CAR
 -flex: .е|я<.>
  gramm: adv,1sg
  gloss: P.1SG|ADV
 -flex: .е|лань<.>
  gramm: app,1sg
  gloss: P.1SG|APP
 -flex: .ен|ым<.>//.ьын|ым<.>
  gramm: ins,1sg
  gloss: INS|P.1SG
 -flex: .я|м<.>
  gramm: loc,1sg
  gloss: LOC|P.1SG
 -flex: .я|м<.>
  gramm: ill,1sg
  gloss: ILL|P.1SG
 -flex: .ьысьт|ым<.>
  gramm: el,1sg
  gloss: EL|P.1SG
 -flex: .ьысен|ым<.>
  gramm: egr,1sg
  gloss: EGR|P.1SG
 -flex: .ёзя|м<.>
  gramm: term,1sg
  gloss: TERM|P.1SG
 -flex: .етӥ|м<.>//.ьытӥ|м<.>//.ьтӥ|м<.>
  gramm: prol,1sg
  gloss: PROL|P.1SG
 paradigm: Comparative

-paradigm: Noun-case-poss-2,sg-soft
 -flex: .ед<.>
  gramm: nom,2sg
  gloss: P.2SG
 -flex: .ед|лэн<.>
  gramm: gen,2sg
  gloss: P.2SG|GEN
 -flex: .ед|лэсь<.>
  gramm: abl,2sg
  gloss: P.2SG|ABL
 -flex: .ед|лы<.>
  gramm: dat,2sg
  gloss: P.2SG|DAT
 -flex: .ед|тэк<.>
  gramm: car,2sg
  gloss: P.2SG|CAR
 -flex: .ед|ъя<.>
  gramm: adv,2sg
  gloss: P.2SG|ADV
 -flex: .ед|лань<.>
  gramm: app,2sg
  gloss: P.2SG|APP
 -flex: .ьдэ<.>//.ьтэ<.>
  gramm: acc,2sg
  gloss: P.2SG.ACC
 -flex: .ен|ыд<.>//.ьын|ыд<.>
  gramm: ins,2sg
  gloss: INS|P.2SG
 -flex: .я|д<.>
  gramm: loc,2sg
  gloss: LOC|P.2SG
 -flex: .я|д<.>
  gramm: ill,2sg
  gloss: ILL|P.2SG
 -flex: .ьысьт|ыд<.>
  gramm: el,2sg
  gloss: EL|P.2SG
 -flex: .ьысен|ыд<.>
  gramm: egr,2sg
  gloss: EGR|P.2SG
 -flex: .ёзя|д<.>
  gramm: term,2sg
  gloss: TERM|P.2SG
 -flex: .етӥ|д<.>//.ьытӥ|д<.>//.ьтӥ|д<.>
  gramm: prol,2sg
  gloss: PROL|P.2SG
 paradigm: Comparative

-paradigm: Noun-case-poss-3,sg-soft
 -flex: .ез<.>
  gramm: nom,3sg
  gloss: P.3SG
 -flex: .ез|лэн<.>
  gramm: gen,3sg
  gloss: P.3SG|GEN
 -flex: .ез|лэсь<.>
  gramm: abl,3sg
  gloss: P.3SG|ABL
 -flex: .ез|лы<.>
  gramm: dat,3sg
  gloss: P.3SG|DAT
 -flex: .ез|тэк<.>
  gramm: car,3sg
  gloss: P.3SG|CAR
 -flex: .ез|ъя<.>
  gramm: adv,3sg
  gloss: P.3SG|ADV
 -flex: .ез|лань<.>
  gramm: app,3sg
  gloss: P.3SG|APP
 -flex: .ьзэ<.>//.ьсэ<.>
  gramm: acc,3sg
  gloss: P.3SG.ACC
 -flex: .ен|ыз<.>//.ьын|ыз<.>
  gramm: ins,3sg
  gloss: INS|P.3SG
 -flex: .я|з<.>
  gloss: LOC|P.3SG
  gramm: loc,3sg
 -flex: .я|з<.>
  gramm: ill,3sg
  gloss: ILL|P.3SG
 -flex: .ьысьт|ыз<.>
  gramm: el,3sg
  gloss: EL|P.3SG
 -flex: .ьысен|ыз<.>
  gramm: egr,3sg
  gloss: EGR|P.3SG
 -flex: .ёзя|з<.>
  gramm: term,3sg
  gloss: TERM|P.3SG
 -flex: .етӥ|з<.>//.ьытӥ|з<.>//.ьтӥ|з<.>
  gramm: prol,3sg
  gloss: PROL|P.3SG
 paradigm: Comparative


-paradigm: Noun-case-poss-y-1,sg-soft
 -flex: .ьы<.>
  gramm: nom,1sg
  gloss: P.1SG
 -flex: .ьме<.>
  gramm: acc,1sg
  gloss: P.1SG.ACC
 -flex: .ьы|лэн<.>
  gramm: gen,1sg
  gloss: P.1SG|GEN
 -flex: .ьы|лэсь<.>
  gramm: abl,1sg
  gloss: P.1SG|ABL
 -flex: .ьы|лы<.>
  gramm: dat,1sg
  gloss: P.1SG|DAT
 -flex: .ьы|тэк<.>
  gramm: car,1sg
  gloss: P.1SG|CAR
 -flex: .ьы|я<.>
  gramm: adv,1sg
  gloss: P.1SG|ADV
 -flex: .ьы|лэнь<.>
  gramm: app,1sg
  gloss: P.1SG|APP
 -flex: .ен|ым<.>//.ьы|ным<.>
  gramm: ins,1sg
  gloss: INS|P.1SG
 -flex: .я|м<.>
  gramm: loc,1sg
  gloss: LOC|P.1SG
 -flex: .я|м<.>
  gramm: ill,1sg
  gloss: ILL|P.1SG
 -flex: .ьысьт|ым<.>
  gramm: el,1sg
  gloss: EL|P.1SG
 -flex: .ьысен|ым<.>
  gramm: egr,1sg
  gloss: EGR|P.1SG
 -flex: .ёзя|м<.>
  gramm: term,1sg
  gloss: TERM|P.1SG
 -flex: .етӥ|м<.>//.ьытӥ|м<.>//.ьтӥ|м<.>
  gramm: prol,1sg
  gloss: PROL|P.1SG
 paradigm: Comparative

-paradigm: Noun-case-poss-y-2,sg-soft
 -flex: .ьыд<.>
  gramm: nom,2sg
  gloss: P.2SG
 -flex: .ьыд|лэн<.>
  gramm: gen,2sg
  gloss: P.2SG|GEN
 -flex: .ьыд|лэсь<.>
  gramm: abl,2sg
  gloss: P.2SG|ABL
 -flex: .ьыд|лы<.>
  gramm: dat,2sg
  gloss: P.2SG|DAT
 -flex: .ьыд|тэк<.>
  gramm: car,2sg
  gloss: P.2SG|CAR
 -flex: .ьыд|ъя<.>
  gramm: adv,2sg
  gloss: P.2SG|ADV
 -flex: .ьыд|лань<.>
  gramm: app,2sg
  gloss: P.2SG|APP
 -flex: .ьдэ<.>//.ьтэ<.>
  gramm: acc,2sg
  gloss: P.2SG.ACC
 -flex: .ен|ыд<.>//.ьын|ыд<.>
  gramm: ins,2sg
  gloss: INS|P.2SG
 -flex: .я|д<.>
  gramm: loc,2sg
  gloss: LOC|P.2SG
 -flex: .я|д<.>
  gramm: ill,2sg
  gloss: ILL|P.2SG
 -flex: .ьысьт|ыд<.>
  gramm: el,2sg
  gloss: EL|P.2SG
 -flex: .ьысен|ыд<.>
  gramm: egr,2sg
  gloss: EGR|P.2SG
 -flex: .ёзя|д<.>
  gramm: term,2sg
  gloss: TERM|P.2SG
 -flex: .етӥ|д<.>//.ьытӥ|д<.>//.ьтӥ|д<.>
  gramm: prol,2sg
  gloss: PROL|P.2SG
 paradigm: Comparative

-paradigm: Noun-case-poss-y-3,sg-soft
 -flex: .ьыз<.>
  gramm: nom,3sg
  gloss: P.3SG
 -flex: .ьыз|лэн<.>
  gramm: gen,3sg
  gloss: P.3SG|GEN
 -flex: .ьыз|лэсь<.>
  gramm: abl,3sg
  gloss: P.3SG|ABL
 -flex: .ьыз|лы<.>
  gramm: dat,3sg
  gloss: P.3SG|DAT
 -flex: .ьыз|тэк<.>
  gramm: car,3sg
  gloss: P.3SG|CAR
 -flex: .ьыз|ъя<.>
  gramm: adv,3sg
  gloss: P.3SG|ADV
 -flex: .ьыз|лань<.>
  gramm: app,3sg
  gloss: P.3SG|APP
 -flex: .ьзэ<.>//.ьсэ<.>
  gramm: acc,3sg
  gloss: P.3SG.ACC
 -flex: .ен|ыз<.>//.ьын|ыз<.>
  gramm: ins,3sg
  gloss: INS|P.3SG
 -flex: .я|з<.>
  gloss: LOC|P.3SG
  gramm: loc,3sg
 -flex: .я|з<.>
  gramm: ill,3sg
  gloss: ILL|P.3SG
 -flex: .ьысьт|ыз<.>
  gramm: el,3sg
  gloss: EL|P.3SG
 -flex: .ьысен|ыз<.>
  gramm: egr,3sg
  gloss: EGR|P.3SG
 -flex: .ёзя|з<.>
  gramm: term,3sg
  gloss: TERM|P.3SG
 -flex: .етӥ|з<.>//.ьытӥ|з<.>//.ьтӥ|з<.>
  gramm: prol,3sg
  gloss: PROL|P.3SG
 paradigm: Comparative


-paradigm: Noun-case-poss-1,pl-soft
 -flex: .ьмы<.>
  gramm: nom,1pl
  gloss: P.1PL
 -flex: .ьмы|лэн<.>
  gramm: gen,1pl
  gloss: P.1PL|GEN
 -flex: .ьмы|лэсь<.>
  gramm: abl,1pl
  gloss: P.1PL|ABL
 -flex: .ьмы|лы<.>
  gramm: dat,1pl
  gloss: P.1PL|DAT
 -flex: .ьмы|тэк<.>
  gramm: car,1pl
  gloss: P.1PL|CAR
 -flex: .ьмы|я<.>
  gramm: adv,1pl
  gloss: P.1PL|ADV
 -flex: .ьмы|лань<.>
  gramm: app,1pl
  gloss: P.1PL|APP
 -flex: .ьмес<.>
  gramm: acc,1pl
  gloss: P.1PL.ACC
 -flex: .ьын|ымы<.>
  gramm: ins,1pl
  gloss: INS|P.1PL
 -flex: .я|мы<.>
  gramm: loc,1pl
  gloss: LOC|P.1PL
 -flex: .я|мы<.>
  gramm: ill,1pl
  gloss: ILL|P.1PL
 -flex: .ьысьт|ымы<.>
  gramm: el,1pl
  gloss: EL|P.1PL
 -flex: .ьысен|ымы<.>
  gramm: egr,1pl
  gloss: EGR|P.1PL
 -flex: .ёзя|мы<.>
  gramm: term,1pl
  gloss: TERM|P.1PL
 -flex: .ьытӥ|мы<.>//.ьтӥ|мы<.>
  gramm: prol,1pl
  gloss: PROL|P.1PL
 paradigm: Comparative

-paradigm: Noun-case-poss-2,pl-soft
 -flex: .ьты<.>//.ьды<.>
  gramm: nom,2pl
  gloss: P.2PL
 -flex: .ьты|лэн<.>//.ьды|лэн<.>
  gramm: gen,2pl
  gloss: P.2PL|GEN
 -flex: .ьты|лэсь<.>//.ьды|лэсь<.>
  gramm: abl,2pl
  gloss: P.2PL|ABL
 -flex: .ьты|лы<.>//.ьды|лы<.>
  gramm: dat,2pl
  gloss: P.2PL|DAT
 -flex: .ьты|тэк<.>//.ьды|тэк<.>
  gramm: car,2pl
  gloss: P.2PL|CAR
 -flex: .ьты|я<.>//.ьды|я<.>
  gramm: adv,2pl
  gloss: P.2PL|ADV
 -flex: .ьты|лань<.>//.ьды|лань<.>
  gramm: app,2pl
  gloss: P.2PL|APP
 -flex: .ьтэс<.>//.ьдэс<.>
  gramm: acc,2pl
  gloss: P.2PL.ACC
 -flex: .ьын|ыды<.>
  gramm: ins,2pl
  gloss: INS|P.2PL
 -flex: .я|ды<.>
  gramm: loc,2pl
  gloss: LOC|P.2PL
 -flex: .я|ды<.>
  gramm: ill,2pl
  gloss: ILL|P.2PL
 -flex: .ьысьт|ыды<.>
  gramm: el,2pl
  gloss: EL|P.2PL
 -flex: .ьысен|ыды<.>
  gramm: egr,2pl
  gloss: EGR|P.2PL
 -flex: .ёзя|ды<.>
  gramm: term,2pl
  gloss: TERM|P.2PL
 -flex: .ьытӥ|ды<.>//.ьтӥ|ды<.>
  gramm: prol,2pl
  gloss: PROL|P.2PL
 paradigm: Comparative

-paradigm: Noun-case-poss-3,pl-soft
 -flex: .ьсы<.>//.ьзы<.>
  gramm: nom,3pl
  gloss: P.3PL
 -flex: .ьсы|лэн<.>//.ьзы|лэн<.>
  gramm: gen,3pl
  gloss: P.3PL|GEN
 -flex: .ьсы|лэсь<.>//.ьзы|лэсь<.>
  gramm: abl,3pl
  gloss: P.3PL|ABL
 -flex: .ьсы|лы<.>//.ьзы|лы<.>
  gramm: dat,3pl
  gloss: P.3PL|DAT
 -flex: .ьсы|тэк<.>//.ьзы|тэк<.>
  gramm: car,3pl
  gloss: P.3PL|CAR
 -flex: .ьсы|я<.>//.ьзы|я<.>
  gramm: adv,3pl
  gloss: P.3PL|ADV
 -flex: .ьсы|лань<.>//.ьзы|лань<.>
  gramm: app,3pl
  gloss: P.3PL|APP
 -flex: .ьсэс<.>//.ьзэс<.>
  gramm: acc,3pl
  gloss: P.3PL.ACC
 -flex: .ьын|ызы<.>
  gramm: ins,3pl
  gloss: INS|P.3PL
 -flex: .я|зы<.>
  gramm: loc,3pl
  gloss: LOC|P.3PL
 -flex: .я|зы<.>
  gramm: ill,3pl
  gloss: ILL|P.3PL
 -flex: .ьысьт|ызы<.>
  gramm: el,3pl
  gloss: EL|P.3PL
 -flex: .ьысен|ызы<.>
  gramm: egr,3pl
  gloss: EGR|P.3PL
 -flex: .ёзя|зы<.>
  gramm: term,3pl
  gloss: TERM|P.3PL
 -flex: .ьытӥ|зы<.>//.ьтӥ|зы<.>
  gramm: prol,3pl
  gloss: PROL|P.3PL
 paradigm: Comparative






-paradigm: Noun-case-poss-1,sg-j
 -flex: .е<.>
  gramm: nom,1sg
  gloss: P.1SG
 -flex: .[й]ме<.>
  gramm: acc,1sg
  gloss: P.1SG.ACC
 -flex: .е|лэн<.>
  gramm: gen,1sg
  gloss: P.1SG|GEN
 -flex: .е|лэсь<.>
  gramm: abl,1sg
  gloss: P.1SG|ABL
 -flex: .е|лы<.>
  gramm: dat,1sg
  gloss: P.1SG|DAT
 -flex: .е|тэк<.>
  gramm: car,1sg
  gloss: P.1SG|CAR
 -flex: .е|я<.>
  gramm: adv,1sg
  gloss: P.1SG|ADV
 -flex: .е|лань<.>
  gramm: app,1sg
  gloss: P.1SG|APP
 -flex: .ен|ым<.>//.[й]ын|ым<.>
  gramm: ins,1sg
  gloss: INS|P.1SG
 -flex: .я|м<.>
  gramm: loc,1sg
  gloss: LOC|P.1SG
 -flex: .я|м<.>
  gramm: ill,1sg
  gloss: ILL|P.1SG
 -flex: .[й]ысьт|ым<.>
  gramm: el,1sg
  gloss: EL|P.1SG
 -flex: .[й]ысен|ым<.>
  gramm: egr,1sg
  gloss: EGR|P.1SG
 -flex: .ёзя|м<.>
  gramm: term,1sg
  gloss: TERM|P.1SG
 -flex: .етӥ|м<.>//.[й]ытӥ|м<.>//.[й]тӥ|м<.>
  gramm: prol,1sg
  gloss: PROL|P.1SG
 paradigm: Comparative

-paradigm: Noun-case-poss-2,sg-j
 -flex: .ед<.>
  gramm: nom,2sg
  gloss: P.2SG
 -flex: .ед|лэн<.>
  gramm: gen,2sg
  gloss: P.2SG|GEN
 -flex: .ед|лэсь<.>
  gramm: abl,2sg
  gloss: P.2SG|ABL
 -flex: .ед|лы<.>
  gramm: dat,2sg
  gloss: P.2SG|DAT
 -flex: .ед|тэк<.>
  gramm: car,2sg
  gloss: P.2SG|CAR
 -flex: .ед|ъя<.>
  gramm: adv,2sg
  gloss: P.2SG|ADV
 -flex: .ед|лань<.>
  gramm: app,2sg
  gloss: P.2SG|APP
 -flex: .[й]дэ<.>//.[й]тэ<.>
  gramm: acc,2sg
  gloss: P.2SG.ACC
 -flex: .ен|ыд<.>//.[й]ын|ыд<.>
  gramm: ins,2sg
  gloss: INS|P.2SG
 -flex: .я|д<.>
  gramm: loc,2sg
  gloss: LOC|P.2SG
 -flex: .я|д<.>
  gramm: ill,2sg
  gloss: ILL|P.2SG
 -flex: .[й]ысьт|ыд<.>
  gramm: el,2sg
  gloss: EL|P.2SG
 -flex: .[й]ысен|ыд<.>
  gramm: egr,2sg
  gloss: EGR|P.2SG
 -flex: .ёзя|д<.>
  gramm: term,2sg
  gloss: TERM|P.2SG
 -flex: .етӥ|д<.>//.[й]ытӥ|д<.>//.[й]тӥ|д<.>
  gramm: prol,2sg
  gloss: PROL|P.2SG
 paradigm: Comparative

-paradigm: Noun-case-poss-3,sg-j
 -flex: .ез<.>
  gramm: nom,3sg
  gloss: P.3SG
 -flex: .ез|лэн<.>
  gramm: gen,3sg
  gloss: P.3SG|GEN
 -flex: .ез|лэсь<.>
  gramm: abl,3sg
  gloss: P.3SG|ABL
 -flex: .ез|лы<.>
  gramm: dat,3sg
  gloss: P.3SG|DAT
 -flex: .ез|тэк<.>
  gramm: car,3sg
  gloss: P.3SG|CAR
 -flex: .ез|ъя<.>
  gramm: adv,3sg
  gloss: P.3SG|ADV
 -flex: .ез|лань<.>
  gramm: app,3sg
  gloss: P.3SG|APP
 -flex: .[й]зэ<.>
  gramm: acc,3sg
  gloss: P.3SG.ACC
 -flex: .ен|ыз<.>//.[й]ын|ыз<.>
  gramm: ins,3sg
  gloss: INS|P.3SG
 -flex: .я|з<.>
  gloss: LOC|P.3SG
  gramm: loc,3sg
 -flex: .я|з<.>
  gramm: ill,3sg
  gloss: ILL|P.3SG
 -flex: .[й]ысьт|ыз<.>
  gramm: el,3sg
  gloss: EL|P.3SG
 -flex: .[й]ысен|ыз<.>
  gramm: egr,3sg
  gloss: EGR|P.3SG
 -flex: .ёзя|з<.>
  gramm: term,3sg
  gloss: TERM|P.3SG
 -flex: .етӥ|з<.>//.[й]ытӥ|з<.>//.[й]тӥ|з<.>
  gramm: prol,3sg
  gloss: PROL|P.3SG
 paradigm: Comparative


-paradigm: Noun-case-poss-1,sg-j-y
 -flex: .[й]ы<.>
  gramm: nom,1sg
  gloss: P.1SG
 -flex: .[й]ме<.>
  gramm: acc,1sg
  gloss: P.1SG.ACC
 -flex: .[й]ы|лэн<.>
  gramm: gen,1sg
  gloss: P.1SG|GEN
 -flex: .[й]ы|лэсь<.>
  gramm: abl,1sg
  gloss: P.1SG|ABL
 -flex: .[й]ы|лы<.>
  gramm: dat,1sg
  gloss: P.1SG|DAT
 -flex: .[й]ы|тэк<.>
  gramm: car,1sg
  gloss: P.1SG|CAR
 -flex: .[й]ы|я<.>
  gramm: adv,1sg
  gloss: P.1SG|ADV
 -flex: .[й]ы|лэнь<.>
  gramm: app,1sg
  gloss: P.1SG|APP
 -flex: .ен|ым<.>//.[й]ы|ным<.>
  gramm: ins,1sg
  gloss: INS|P.1SG
 -flex: .я|м<.>
  gramm: loc,1sg
  gloss: LOC|P.1SG
 -flex: .я|м<.>
  gramm: ill,1sg
  gloss: ILL|P.1SG
 -flex: .[й]ысьт|ым<.>
  gramm: el,1sg
  gloss: EL|P.1SG
 -flex: .[й]ысен|ым<.>
  gramm: egr,1sg
  gloss: EGR|P.1SG
 -flex: .ёзя|м<.>
  gramm: term,1sg
  gloss: TERM|P.1SG
 -flex: .етӥ|м<.>//.[й]ытӥ|м<.>//.[й]тӥ|м<.>
  gramm: prol,1sg
  gloss: PROL|P.1SG
 paradigm: Comparative

-paradigm: Noun-case-poss-2,sg-j-y
 -flex: .[й]ыд<.>
  gramm: nom,2sg
  gloss: P.2SG
 -flex: .[й]ыд|лэн<.>
  gramm: gen,2sg
  gloss: P.2SG|GEN
 -flex: .[й]ыд|лэсь<.>
  gramm: abl,2sg
  gloss: P.2SG|ABL
 -flex: .[й]ыд|лы<.>
  gramm: dat,2sg
  gloss: P.2SG|DAT
 -flex: .[й]ыд|тэк<.>
  gramm: car,2sg
  gloss: P.2SG|CAR
 -flex: .[й]ыд|ъя<.>
  gramm: adv,2sg
  gloss: P.2SG|ADV
 -flex: .[й]ыд|лань<.>
  gramm: app,2sg
  gloss: P.2SG|APP
 -flex: .[й]дэ<.>
  gramm: acc,2sg
  gloss: P.2SG.ACC
 -flex: .ен|ыд<.>//.[й]ын|ыд<.>
  gramm: ins,2sg
  gloss: INS|P.2SG
 -flex: .я|д<.>
  gramm: loc,2sg
  gloss: LOC|P.2SG
 -flex: .я|д<.>
  gramm: ill,2sg
  gloss: ILL|P.2SG
 -flex: .[й]ысьт|ыд<.>
  gramm: el,2sg
  gloss: EL|P.2SG
 -flex: .[й]ысен|ыд<.>
  gramm: egr,2sg
  gloss: EGR|P.2SG
 -flex: .ёзя|д<.>
  gramm: term,2sg
  gloss: TERM|P.2SG
 -flex: .етӥ|д<.>//.[й]ытӥ|д<.>//.[й]тӥ|д<.>
  gramm: prol,2sg
  gloss: PROL|P.2SG
 paradigm: Comparative

-paradigm: Noun-case-poss-3,sg-j-y
 -flex: .[й]ыз<.>
  gramm: nom,3sg
  gloss: P.3SG
 -flex: .[й]ыз|лэн<.>
  gramm: gen,3sg
  gloss: P.3SG|GEN
 -flex: .[й]ыз|лэсь<.>
  gramm: abl,3sg
  gloss: P.3SG|ABL
 -flex: .[й]ыз|лы<.>
  gramm: dat,3sg
  gloss: P.3SG|DAT
 -flex: .[й]ыз|тэк<.>
  gramm: car,3sg
  gloss: P.3SG|CAR
 -flex: .[й]ыз|ъя<.>
  gramm: adv,3sg
  gloss: P.3SG|ADV
 -flex: .[й]ыз|лань<.>
  gramm: app,3sg
  gloss: P.3SG|APP
 -flex: .[й]зэ<.>
  gramm: acc,3sg
  gloss: P.3SG.ACC
 -flex: .ен|ыз<.>//.[й]ын|ыз<.>
  gramm: ins,3sg
  gloss: INS|P.3SG
 -flex: .я|з<.>
  gloss: LOC|P.3SG
  gramm: loc,3sg
 -flex: .я|з<.>
  gramm: ill,3sg
  gloss: ILL|P.3SG
 -flex: .[й]ысьт|ыз<.>
  gramm: el,3sg
  gloss: EL|P.3SG
 -flex: .[й]ысен|ыз<.>
  gramm: egr,3sg
  gloss: EGR|P.3SG
 -flex: .ёзя|з<.>
  gramm: term,3sg
  gloss: TERM|P.3SG
 -flex: .етӥ|з<.>//.[й]ытӥ|з<.>//.[й]тӥ|з<.>
  gramm: prol,3sg
  gloss: PROL|P.3SG
 paradigm: Comparative


-paradigm: Noun-case-poss-1,pl-j
 -flex: .[й]мы<.>
  gramm: nom,1pl
  gloss: P.1PL
 -flex: .[й]мы|лэн<.>
  gramm: gen,1pl
  gloss: P.1PL|GEN
 -flex: .[й]мы|лэсь<.>
  gramm: abl,1pl
  gloss: P.1PL|ABL
 -flex: .[й]мы|лы<.>
  gramm: dat,1pl
  gloss: P.1PL|DAT
 -flex: .[й]мы|тэк<.>
  gramm: car,1pl
  gloss: P.1PL|CAR
 -flex: .[й]мы|я<.>
  gramm: adv,1pl
  gloss: P.1PL|ADV
 -flex: .[й]мы|лань<.>
  gramm: app,1pl
  gloss: P.1PL|APP
 -flex: .[й]мес<.>
  gramm: acc,1pl
  gloss: P.1PL.ACC
 -flex: .ен|ымы<.>//.[й]ын|ымы<.>
  gramm: ins,1pl
  gloss: INS|P.1PL
 -flex: .я|мы<.>
  gramm: loc,1pl
  gloss: LOC|P.1PL
 -flex: .я|мы<.>
  gramm: ill,1pl
  gloss: ILL|P.1PL
 -flex: .[й]ысьт|ымы<.>
  gramm: el,1pl
  gloss: EL|P.1PL
 -flex: .[й]ысен|ымы<.>
  gramm: egr,1pl
  gloss: EGR|P.1PL
 -flex: .ёзя|мы<.>
  gramm: term,1pl
  gloss: TERM|P.1PL
 -flex: .[й]ытӥ|мы<.>//.[й]тӥ|мы<.>
  gramm: prol,1pl
  gloss: PROL|P.1PL
 paradigm: Comparative

-paradigm: Noun-case-poss-2,pl-j
 -flex: .[й]ды<.>
  gramm: nom,2pl
  gloss: P.2PL
 -flex: .[й]ды|лэн<.>
  gramm: gen,2pl
  gloss: P.2PL|GEN
 -flex: .[й]ды|лэсь<.>
  gramm: abl,2pl
  gloss: P.2PL|ABL
 -flex: .[й]ды|лы<.>
  gramm: dat,2pl
  gloss: P.2PL|DAT
 -flex: .[й]ды|тэк<.>
  gramm: car,2pl
  gloss: P.2PL|CAR
 -flex: .[й]ды|я<.>
  gramm: adv,2pl
  gloss: P.2PL|ADV
 -flex: .[й]ды|лань<.>
  gramm: app,2pl
  gloss: P.2PL|APP
 -flex: .[й]дэс<.>
  gramm: acc,2pl
  gloss: P.2PL.ACC
 -flex: .ен|ыды<.>//.[й]ын|ыды<.>
  gramm: ins,2pl
  gloss: INS|P.2PL
 -flex: .я|ды<.>
  gramm: loc,2pl
  gloss: LOC|P.2PL
 -flex: .я|ды<.>
  gramm: ill,2pl
  gloss: ILL|P.2PL
 -flex: .[й]ысьт|ыды<.>
  gramm: el,2pl
  gloss: EL|P.2PL
 -flex: .[й]ысен|ыды<.>
  gramm: egr,2pl
  gloss: EGR|P.2PL
 -flex: .ёзя|ды<.>
  gramm: term,2pl
  gloss: TERM|P.2PL
 -flex: .[й]ытӥ|ды<.>//.[й]тӥ|ды<.>
  gramm: prol,2pl
  gloss: PROL|P.2PL
 paradigm: Comparative

-paradigm: Noun-case-poss-3,pl-j
 -flex: .[й]зы<.>
  gramm: nom,3pl
  gloss: P.3PL
 -flex: .[й]зы|лэн<.>
  gramm: gen,3pl
  gloss: P.3PL|GEN
 -flex: .[й]зы|лэсь<.>
  gramm: abl,3pl
  gloss: P.3PL|ABL
 -flex: .[й]зы|лы<.>
  gramm: dat,3pl
  gloss: P.3PL|DAT
 -flex: .[й]зы|тэк<.>
  gramm: car,3pl
  gloss: P.3PL|CAR
 -flex: .[й]зы|я<.>
  gramm: adv,3pl
  gloss: P.3PL|ADV
 -flex: .[й]зы|лань<.>
  gramm: app,3pl
  gloss: P.3PL|APP
 -flex: .[й]зэс<.>
  gramm: acc,3pl
  gloss: P.3PL.ACC
 -flex: .ен|ызы<.>//.[й]ын|ызы<.>
  gramm: ins,3pl
  gloss: INS|P.3PL
 -flex: .я|зы<.>
  gramm: loc,3pl
  gloss: LOC|P.3PL
 -flex: .я|зы<.>
  gramm: ill,3pl
  gloss: ILL|P.3PL
 -flex: .[й]ысьт|ызы<.>
  gramm: el,3pl
  gloss: EL|P.3PL
 -flex: .[й]ысен|ызы<.>
  gramm: egr,3pl
  gloss: EGR|P.3PL
 -flex: .ёзя|зы<.>
  gramm: term,3pl
  gloss: TERM|P.3PL
 -flex: .[й]ытӥ|зы<.>//.[й]тӥ|зы<.>
  gramm: prol,3pl
  gloss: PROL|P.3PL
 paradigm: Comparative



-paradigm: Participles-I
 -flex: .ӥс<.>//.ыс<.>
  gramm: ptcp,act
  gloss: PTCP.ACT
  paradigm: Noun-num-soft-ptcp
  paradigm: connect_adjectives-soft-ptcp
 -flex: .ӥсь<.>//.ысь<.>
  gramm: ptcp,act
  gloss: PTCP.ACT
  paradigm: Comparative
 -flex: .ис<.>
  gramm: ptcp,act
  gloss: PTCP.ACT
  regex-prev: ^.*[бвгжӟӝйкмпрфхцчӵшщаеёиӥоӧуыэюя][<>.]*$
  paradigm: Noun-num-soft-ptcp
  paradigm: connect_adjectives-soft-ptcp
 -flex: .ись<.>
  gramm: ptcp,act
  gloss: PTCP.ACT
  regex-prev: ^.*[бвгжӟӝйкмпрфхцчӵшщаеёиӥоӧуыэюя][<>.]*$
  paradigm: Comparative
 -flex: .эм<.>
  gramm: ptcp,pst
  gloss: PTCP.PST
  paradigm: Noun-num-consonant-ptcp
 -flex: .ем<.>
  gramm: ptcp,pst
  gloss: PTCP.PST
  regex-prev: ^.*[бвгжӟӝйкмпрфхцчӵшщаеёиӥоӧуыэюя][<>.]*$
  paradigm: Noun-num-consonant-ptcp
 -flex: .оно<.>
  gramm: deb
  gloss: DEB
  paradigm: Comparative
  paradigm: Adjectives_Pl
 -flex: .ымон<.>
  gramm: ptcp,prs,pass
  gloss: PTCP.PASS
  paradigm: Comparative
  paradigm: Adjectives_Pl
 -flex: .эмын<.>//.ымын<.>
  gramm: ptcp,res
  gloss: RES
  paradigm: Noun-num-consonant-ptcp
 -flex: .емын<.>
  gramm: ptcp,res
  gloss: RES
  regex-prev: ^.*[бвгжӟӝйкмпрфхцчӵшщаеёиӥоӧуыэюя][<>.]*$
  paradigm: Noun-num-consonant-ptcp

-paradigm: Participles-I-j
 -flex: <1>.ем<.>
  gramm: ptcp,pst
  gloss: PTCP.PST
  regex-prev: ^.*[аеёиӥоӧуыэюяъь][<>.]*$
  paradigm: Noun-num-consonant-ptcp
 -flex: <1>.ёно<.>
  gramm: deb
  gloss: DEB
  regex-prev: ^.*[аеёиӥоӧуыэюяъь][<>.]*$
  paradigm: Comparative
  paradigm: Adjectives_Pl
 -flex: <1>.емын<.>
  gramm: ptcp,res
  gloss: RES
  regex-prev: ^.*[аеёиӥоӧуыэюяъь][<>.]*$
  paradigm: Noun-num-consonant-ptcp

-paradigm: Participles-I-soft
 -flex: .ис<.>
  gramm: ptcp,act
  gloss: PTCP.ACT
  paradigm: Noun-num-soft-ptcp
  paradigm: connect_adjectives-soft-ptcp
 -flex: .ись<.>
  gramm: ptcp,act
  gloss: PTCP.ACT
  paradigm: Comparative
 -flex: .ем<.>
  gramm: ptcp,pst
  gloss: PTCP.PST
  paradigm: Noun-num-consonant-ptcp
 -flex: .ёно<.>
  gramm: deb
  gloss: DEB
  paradigm: Comparative
  paradigm: Adjectives_Pl
 -flex: .ьмон<.>//.ьымон<.>
  gramm: ptcp,prs,pass
  gloss: PTCP.PASS
  paradigm: Comparative
  paradigm: Adjectives_Pl
 -flex: .ьымын<.>//.емын<.>
  gramm: ptcp,res
  gloss: RES
  paradigm: Noun-num-consonant-ptcp


-paradigm: Participles-II
 -flex: .с<.>
  gramm: ptcp,act
  gloss: PTCP.ACT
  paradigm: Noun-num-soft-ptcp
  paradigm: connect_adjectives-soft-ptcp
 -flex: .сь<.>
  gramm: ptcp,act
  gloss: PTCP.ACT
  paradigm: Comparative
 -flex: .м<.>
  gramm: ptcp,pst
  gloss: PTCP.PST
  paradigm: Noun-num-consonant-ptcp
 -flex: .но<.>
  gramm: deb
  gloss: DEB
  paradigm: Comparative
  paradigm: Adjectives_Pl
 -flex: .мон<.>
  gramm: ptcp,prs,pass
  gloss: PTCP.PASS
  paradigm: Comparative
  paradigm: Adjectives_Pl
 -flex: .мын<.>
  gramm: ptcp,res
  gloss: RES
  paradigm: Noun-num-consonant-ptcp


-paradigm: Participles-neg-I
 -flex: .ымтэ<.>
  gramm: ptcp,neg
  gloss: PTCP.NEG
  paradigm: Noun-num-vowel
  paradigm: Adjectives_Pl

-paradigm: Participles-neg-I-soft
 -flex: .ьымтэ<.>
  gramm: ptcp,neg
  gloss: PTCP.NEG
  paradigm: Noun-num-vowel
  paradigm: Adjectives_Pl

-paradigm: Participles-neg-II
 -flex: .мтэ<.>
  gramm: ptcp,neg
  gloss: PTCP.NEG
  paradigm: Noun-num-vowel
  paradigm: Adjectives_Pl



-paradigm: Empty
 -flex: .
  gramm:



-paradigm: Adjectives_Pl
 -flex: .эсь<.>
  gramm: pl
  gloss: PL.ADJ
  paradigm: Comparative
 -flex: .есь<.>
  gramm: pl
  gloss: PL.ADJ
  regex-prev: ^.*[бвгжӟӝйкмпрфхцчӵшщаеёиӥоӧуыэюя][<>.]*$
  paradigm: Comparative
 -flex: .эсь|ёс<.>
  gramm: pl,adj_nmlz
  gloss: PL.ADJ|PL
  paradigm: Noun-case
  paradigm: Noun-case-y
  paradigm: Noun-case-ill-y
  paradigm: Noun-case-poss-y-1,sg
  paradigm: Noun-case-poss-y-2,sg
  paradigm: Noun-case-poss-y-3,sg
  paradigm: Noun-case-poss-1,pl
  paradigm: Noun-case-poss-2,pl
  paradigm: Noun-case-poss-3,pl
 -flex: .есь|ёс<.>
  gramm: pl,adj_nmlz
  gloss: PL.ADJ|PL
  regex-prev: ^.*[бвгжӟӝйкмпрфхцчӵшщаеёиӥоӧуыэюя][<>.]*$
  paradigm: Noun-case
  paradigm: Noun-case-y
  paradigm: Noun-case-ill-y
  paradigm: Noun-case-poss-y-1,sg
  paradigm: Noun-case-poss-y-2,sg
  paradigm: Noun-case-poss-y-3,sg
  paradigm: Noun-case-poss-1,pl
  paradigm: Noun-case-poss-2,pl
  paradigm: Noun-case-poss-3,pl
 -flex: .ос<.>
  gramm: pl
  gloss: PL
  regex-prev: ^.*[аеёиӥоӧуыэюя][.<>]*$
  paradigm: Noun-case-poss-y-3,sg
  paradigm: Comparative
 -flex: .ъёс<.>
  gramm: pl
  gloss: PL
  regex-prev: ^.*[^аеёиӥоӧуыэюяйьъ.<>][.<>]*$
  paradigm: Noun-case-poss-y-3,sg
  paradigm: Comparative
 -flex: .ёс<.>
  gramm: pl
  gloss: PL
  regex-prev: ^.*[йьъ][.<>]*$
  paradigm: Noun-case-poss-y-3,sg
  paradigm: Comparative
 -flex: .ъёс<.>//.ёс<.>
  gramm: pl
  gloss: PL
  paradigm: Noun-case-poss-y-3,sg
  paradigm: Comparative

-paradigm: Adjectives_Pl-j
 -flex: .есь<.>//.[й]есь<.>
  gramm: pl
  gloss: PL.ADJ
  paradigm: Comparative
 -flex: .ёс<.>//.[й]ёс<.>//.[й]ос<.>
  gramm: pl
  gloss: PL
  paradigm: Noun-case-poss-y-3,sg
  paradigm: Comparative
 -flex: .есь|ёс<.>//.[й]есь|ёс<.>
  gramm: pl,adj_nmlz
  gloss: PL.ADJ|PL
  regex-prev: ^.*[бвгжӟӝйкмпрфхцчӵшщаеёиӥоӧуыэюя][<>.]*$
  paradigm: Noun-case
  paradigm: Noun-case-y
  paradigm: Noun-case-ill-y
  paradigm: Noun-case-poss-y-1,sg
  paradigm: Noun-case-poss-y-2,sg
  paradigm: Noun-case-poss-y-3,sg
  paradigm: Noun-case-poss-1,pl
  paradigm: Noun-case-poss-2,pl
  paradigm: Noun-case-poss-3,pl

-paradigm: Adjectives_Pl-soft
 -flex: .есь<.>
  gramm: pl
  gloss: PL.ADJ
  paradigm: Comparative
 -flex: .есь|ёс<.>
  gramm: pl,adj_nmlz
  gloss: PL.ADJ|PL
  regex-prev: ^.*[бвгжӟӝйкмпрфхцчӵшщаеёиӥоӧуыэюя][<>.]*$
  paradigm: Noun-case
  paradigm: Noun-case-y
  paradigm: Noun-case-ill-y
  paradigm: Noun-case-poss-y-1,sg
  paradigm: Noun-case-poss-y-2,sg
  paradigm: Noun-case-poss-y-3,sg
  paradigm: Noun-case-poss-1,pl
  paradigm: Noun-case-poss-2,pl
  paradigm: Noun-case-poss-3,pl
 -flex: .ьёс<.>
  gramm: pl
  gloss: PL
  paradigm: Noun-case-poss-y-3,sg
  paradigm: Comparative


-paradigm: Comparative
 -flex: .гес//.гем
  gramm: comp
  gloss: COMP
 -flex: .
  gramm: 





-paradigm: Converbs-I
 -flex: .ыса
  gramm: cvb,gen
  gloss: CVB
 -flex: .ытэк
  gramm: cvb,neg
  gloss: CVB.NEG
 -flex: .ыку
  gramm: cvb,simult
  gloss: CVB.SIM
 -flex: .ыку|м
  gramm: cvb,simult,1,sg
  gloss: CVB.SIM|1SG
 -flex: .ыку|мы
  gramm: cvb,simult,1,pl
  gloss: CVB.SIM|1PL
 -flex: .ыку|д
  gramm: cvb,simult,2,sg
  gloss: CVB.SIM|2SG
 -flex: .ыку|ды
  gramm: cvb,simult,2,pl
  gloss: CVB.SIM|2PL
 -flex: .ыку|з
  gramm: cvb,simult,3,sg
  gloss: CVB.SIM|3SG
 -flex: .ыку|зы
  gramm: cvb,simult,3,pl
  gloss: CVB.SIM|3PL
 -flex: .ытозь
  gramm: cvb,lim
  gloss: CVB.LIM
 -flex: .ытозя|м
  gramm: cvb,lim,1,sg
  gloss: CVB.LIM|1SG
 -flex: .ытозя|мы
  gramm: cvb,lim,1,pl
  gloss: CVB.LIM|1PL
 -flex: .ытозя|д
  gramm: cvb,lim,2,sg
  gloss: CVB.LIM|2SG
 -flex: .ытозя|ды
  gramm: cvb,lim,2,pl
  gloss: CVB.LIM|2PL
 -flex: .ытозя|з
  gramm: cvb,lim,3,sg
  gloss: CVB.LIM|3SG
 -flex: .ытозя|зы
  gramm: cvb,lim,3,pl
  gloss: CVB.LIM|3PL

-paradigm: Converbs-I-soft
 -flex: .[ь]ыса
  gramm: cvb,gen
  gloss: CVB
 -flex: .[ь]ытэк
  gramm: cvb,neg
  gloss: CVB.NEG
 -flex: .[ь]ыку
  gramm: cvb,simult
  gloss: CVB.SIM
 -flex: .[ь]ыку|м
  gramm: cvb,simult,1,sg
  gloss: CVB.SIM|1SG
 -flex: .[ь]ыку|мы
  gramm: cvb,simult,1,pl
  gloss: CVB.SIM|1PL
 -flex: .[ь]ыку|д
  gramm: cvb,simult,2,sg
  gloss: CVB.SIM|2SG
 -flex: .[ь]ыку|ды
  gramm: cvb,simult,2,pl
  gloss: CVB.SIM|2PL
 -flex: .[ь]ыку|з
  gramm: cvb,simult,3,sg
  gloss: CVB.SIM|3SG
 -flex: .[ь]ыку|зы
  gramm: cvb,simult,3,pl
  gloss: CVB.SIM|3PL
 -flex: .[ь]ытозь
  gramm: cvb,lim
  gloss: CVB.LIM
 -flex: .[ь]ытозя|м
  gramm: cvb,lim,1,sg
  gloss: CVB.LIM|1SG
 -flex: .[ь]ытозя|мы
  gramm: cvb,lim,1,pl
  gloss: CVB.LIM|1PL
 -flex: .[ь]ытозя|д
  gramm: cvb,lim,2,sg
  gloss: CVB.LIM|2SG
 -flex: .[ь]ытозя|ды
  gramm: cvb,lim,2,pl
  gloss: CVB.LIM|2PL
 -flex: .[ь]ытозя|з
  gramm: cvb,lim,3,sg
  gloss: CVB.LIM|3SG
 -flex: .[ь]ытозя|зы
  gramm: cvb,lim,3,pl
  gloss: CVB.LIM|3PL

-paradigm: Converbs-II
 -flex: .са
  gramm: cvb,gen
  gloss: CVB
 -flex: .тэк
  gramm: cvb,neg
  gloss: CVB.NEG
 -flex: .ку
  gramm: cvb,simult
  gloss: CVB.SIM
 -flex: .ку|м
  gramm: cvb,simult,1,sg
  gloss: CVB.SIM|1SG
 -flex: .ку|мы
  gramm: cvb,simult,1,pl
  gloss: CVB.SIM|1PL
 -flex: .ку|д
  gramm: cvb,simult,2,sg
  gloss: CVB.SIM|2SG
 -flex: .ку|ды
  gramm: cvb,simult,2,pl
  gloss: CVB.SIM|2PL
 -flex: .ку|з
  gramm: cvb,simult,3,sg
  gloss: CVB.SIM|3SG
 -flex: .ку|зы
  gramm: cvb,simult,3,pl
  gloss: CVB.SIM|3PL
 -flex: .тозь
  gramm: cvb,lim
  gloss: CVB.LIM
 -flex: .тозя|м
  gramm: cvb,lim,1,sg
  gloss: CVB.LIM|1SG
 -flex: .тозя|мы
  gramm: cvb,lim,1,pl
  gloss: CVB.LIM|1PL
 -flex: .тозя|д
  gramm: cvb,lim,2,sg
  gloss: CVB.LIM|2SG
 -flex: .тозя|ды
  gramm: cvb,lim,2,pl
  gloss: CVB.LIM|2PL
 -flex: .тозя|з
  gramm: cvb,lim,3,sg
  gloss: CVB.LIM|3SG
 -flex: .тозя|зы
  gramm: cvb,lim,3,pl
  gloss: CVB.LIM|3PL

-paradigm: Verbal-noun-I
 -flex: .он<.>
  gramm: vn
  gloss: VN
  paradigm: Noun-num-consonant

-paradigm: Verbal-noun-I-j
 -flex: <1>.ён<.>
  gramm: vn
  gloss: VN
  paradigm: Noun-num-consonant
  regex-prev: ^.*[аеёиӥоӧуыэюяьъ][<>.]*$

-paradigm: Verbal-noun-I-soft
 -flex: .ён<.>
  gramm: vn
  gloss: VN
  paradigm: Noun-num-consonant

-paradigm: Verbal-noun-II
 -flex: .н<.>
  gramm: vn
  gloss: VN
  paradigm: Noun-num-consonant


-paradigm: Verb-pres-I-positive
 -flex: .ӥсько<.>
  gramm: 1,sg,prs
  gloss: PRS.12
 -flex: .ӥсько|д<.>
  gramm: 2,sg,prs
  gloss: PRS.12|2SG
 -flex: .э<.>
  gramm: 3,sg,prs
  gloss: PRS.3SG
 -flex: .ӥсько|м<.>//.ӥсько|мы<.>
  gramm: 1,pl,prs
  gloss: PRS.12|1PL
 -flex: .ӥсько|ды<.>
  gramm: 2,pl,prs
  gloss: PRS.12|2PL
 -flex: .о<.>
  gramm: 3,pl,prs
  gloss: PRS.3PL
 -flex: .исько<.>
  gramm: 1,sg,prs
  gloss: PRS.12
  regex-prev: ^.*[бвгжӟӝйкмпрфхцчӵшщаеёиӥоӧуыэюя][<>.]*$
 -flex: .исько|д<.>
  gramm: 2,sg,prs
  gloss: PRS.12|2SG
  regex-prev: ^.*[бвгжӟӝйкмпрфхцчӵшщаеёиӥоӧуыэюя][<>.]*$
 -flex: .е<.>
  gramm: 3,sg,prs
  gloss: PRS.3SG
  regex-prev: ^.*[бвгжӟӝйкмпрфхцчӵшщаеёиӥоӧуыэюя][<>.]*$
 -flex: .исько|м<.>//.исько|мы<.>
  gramm: 1,pl,prs
  gloss: PRS.12|1PL
  regex-prev: ^.*[бвгжӟӝйкмпрфхцчӵшщаеёиӥоӧуыэюя][<>.]*$
 -flex: .исько|ды<.>
  gramm: 2,pl,prs
  gloss: PRS.12|2PL
  regex-prev: ^.*[бвгжӟӝйкмпрфхцчӵшщаеёиӥоӧуыэюя][<>.]*$
 paradigm: Comparative

-paradigm: Verb-pres-I-positive-j
 -flex: <1>.е<.>
  gramm: 3,sg,prs
  gloss: PRS.3SG
  regex-prev: ^.*[аеёиӥоӧуыэюяьъ][<>.]*$
 -flex: <1>.ё<.>
  gramm: 3,pl,prs
  gloss: PRS.3PL
  regex-prev: ^.*[аеёиӥоӧуыэюяьъ][<>.]*$

-paradigm: Verb-pres-I-positive-soft
 -flex: .исько<.>
  gramm: 1,sg,prs
  gloss: PRS.12
 -flex: .исько|д<.>
  gramm: 2,sg,prs
  gloss: PRS.12|2SG
 -flex: .е<.>
  gramm: 3,sg,prs
  gloss: PRS.3SG
 -flex: .исько|м<.>//.исько|мы<.>
  gramm: 1,pl,prs
  gloss: PRS.12|1PL
 -flex: .исько|ды<.>
  gramm: 2,pl,prs
  gloss: PRS.12|2PL
 -flex: .ё<.>
  gramm: 3,pl,prs
  gloss: PRS.3PL
 paradigm: Comparative

-paradigm: Verb-past-I-positive
 -flex: .ӥ<.>
  gramm: 1,sg,pst
  gloss: PST
 -flex: .ӥ|д<.>
  gramm: 2,sg,pst
  gloss: PST|2SG
 -flex: .ӥ|з<.>
  gramm: 3,sg,pst
  gloss: PST|3SG
 -flex: .ӥ|м<.>//.ӥ|мы<.>
  gramm: 1,pl,pst
  gloss: PST|1PL
 -flex: .ӥ|ды<.>
  gramm: 2,pl,pst
  gloss: PST|2PL
 -flex: .ӥ|зы<.>
  gramm: 3,pl,pst
  gloss: PST|3PL
 -flex: .и<.>
  gramm: 1,sg,pst
  gloss: PST|1SG
  regex-prev: ^.*[бвгжӟӝйкмпрфхцчӵшщаеёиӥоӧуыэюя][<>.]*$
 -flex: .и|д<.>
  gramm: 2,sg,pst
  gloss: PST|2SG
  regex-prev: ^.*[бвгжӟӝйкмпрфхцчӵшщаеёиӥоӧуыэюя][<>.]*$
 -flex: .и|з<.>
  gramm: 3,sg,pst
  gloss: PST|3SG
  regex-prev: ^.*[бвгжӟӝйкмпрфхцчӵшщаеёиӥоӧуыэюя][<>.]*$
 -flex: .и|м<.>//.и|мы<.>
  gramm: 1,pl,pst
  gloss: PST|1PL
  regex-prev: ^.*[бвгжӟӝйкмпрфхцчӵшщаеёиӥоӧуыэюя][<>.]*$
 -flex: .и|ды<.>
  gramm: 2,pl,pst
  gloss: PST|2PL
  regex-prev: ^.*[бвгжӟӝйкмпрфхцчӵшщаеёиӥоӧуыэюя][<>.]*$
 -flex: .и|зы<.>
  gramm: 3,pl,pst
  gloss: PST|3PL
  regex-prev: ^.*[бвгжӟӝйкмпрфхцчӵшщаеёиӥоӧуыэюя][<>.]*$
 paradigm: Comparative

-paradigm: Verb-past-I-positive-soft
 -flex: .и<.>
  gramm: 1,sg,pst
  gloss: PST
 -flex: .и|д<.>
  gramm: 2,sg,pst
  gloss: PST|2SG
 -flex: .и|з<.>
  gramm: 3,sg,pst
  gloss: PST|3SG
 -flex: .и|м<.>//.и|мы<.>
  gramm: 1,pl,pst
  gloss: PST|1PL
 -flex: .и|ды<.>
  gramm: 2,pl,pst
  gloss: PST|2PL
 -flex: .и|зы<.>
  gramm: 3,pl,pst
  gloss: PST|3PL
 paradigm: Comparative


-paradigm: Verb-future-I-positive
 -flex: .о<.>
  gramm: 1,sg,fut
  gloss: FUT
 -flex: .о|д<.>
  gramm: 2,sg,fut
  gloss: FUT|2SG
 -flex: .о|з<.>
  gramm: 3,sg,fut
  gloss: FUT|3SG
 -flex: .о|м<.>//.о|мы<.>
  gramm: 1,pl,fut
  gloss: FUT|1PL
 -flex: .о|ды<.>
  gramm: 2,pl,fut
  gloss: FUT|2PL
 -flex: .о|зы<.>
  gramm: 3,pl,fut
  gloss: FUT|3PL
 paradigm: Comparative

-paradigm: Verb-future-I-positive-j
 -flex: <1>.ё<.>
  gramm: 1,sg,fut
  gloss: FUT
  regex-prev: ^.*[аеёиӥоӧуыэюяьъ][<>.]*$
 -flex: <1>.ё|д<.>
  gramm: 2,sg,fut
  gloss: FUT|2SG
  regex-prev: ^.*[аеёиӥоӧуыэюяьъ][<>.]*$
 -flex: <1>.ё|з<.>
  gramm: 3,sg,fut
  gloss: FUT|3SG
  regex-prev: ^.*[аеёиӥоӧуыэюяьъ][<>.]*$
 -flex: <1>.ё|м<.>//<1>.ё|мы<.>
  gramm: 1,pl,fut
  gloss: FUT|1PL
  regex-prev: ^.*[аеёиӥоӧуыэюяьъ][<>.]*$
 -flex: <1>.ё|ды<.>
  gramm: 2,pl,fut
  gloss: FUT|2PL
  regex-prev: ^.*[аеёиӥоӧуыэюяьъ][<>.]*$
 -flex: <1>.ё|зы<.>
  gramm: 3,pl,fut
  gloss: FUT|3PL
  regex-prev: ^.*[аеёиӥоӧуыэюяьъ][<>.]*$
 paradigm: Comparative

-paradigm: Verb-future-I-positive-soft
 -flex: .ё<.>
  gramm: 1,sg,fut
  gloss: FUT
 -flex: .ё|д<.>
  gramm: 2,sg,fut
  gloss: FUT|2SG
 -flex: .ё|з<.>
  gramm: 3,sg,fut
  gloss: FUT|3SG
 -flex: .ё|м<.>//.ё|мы<.>
  gramm: 1,pl,fut
  gloss: FUT|1PL
 -flex: .ё|ды<.>
  gramm: 2,pl,fut
  gloss: FUT|2PL
 -flex: .ё|зы<.>
  gramm: 3,pl,fut
  gloss: FUT|3PL
 paradigm: Comparative



-paradigm: Verb-pres-I-negative
 -flex: .ӥськ|ы<.>
  gramm: 1,sg,prs,neg
  gloss: PRS12|NEG.SG
 -flex: .ӥськ|ы<.>
  gramm: 2,sg,prs,neg
  gloss: PRS12|NEG.SG
 -flex: .<.>
  gramm: 3,sg,prs,neg
 -flex: .ы<.>
  gramm: 3,sg,prs,neg
  gloss: NEG.SG
 -flex: .ӥськ|е<.>
  gramm: 1,pl,prs,neg
  gloss: PRS12|NEG.PL
 -flex: .ӥськ|е<.>
  gramm: 2,pl,prs,neg
  gloss: PRS12|NEG.PL
 -flex: .о<.>
  gramm: 3,pl,prs,neg
  gloss: PRS.3PL
 -flex: .иськ|ы<.>
  gramm: 1,sg,prs,neg
  gloss: PRS12|NEG.SG
  regex-prev: ^.*[бвгжӟӝйкмпрфхцчӵшщаеёиӥоӧуыэюя][<>.]*$
 -flex: .иськ|ы<.>
  gramm: 2,sg,prs,neg
  gloss: PRS12|NEG.SG
  regex-prev: ^.*[бвгжӟӝйкмпрфхцчӵшщаеёиӥоӧуыэюя][<>.]*$
 -flex: .иськ|е<.>
  gramm: 1,pl,prs,neg
  gloss: PRS12|NEG.PL
  regex-prev: ^.*[бвгжӟӝйкмпрфхцчӵшщаеёиӥоӧуыэюя][<>.]*$
 -flex: .иськ|е<.>
  gramm: 2,pl,prs,neg
  gloss: PRS12|NEG.PL
  regex-prev: ^.*[бвгжӟӝйкмпрфхцчӵшщаеёиӥоӧуыэюя][<>.]*$
 paradigm: Comparative

-paradigm: Verb-pres-I-negative-j
 -flex: <1>.ё<.>
  gramm: 3,pl,prs,neg
  gloss: PRS.3PL
  regex-prev: ^.*[аеёиӥоӧуыэюяьъ][<>.]*$

-paradigm: Verb-pres-I-negative-soft
 -flex: .иськ|ы<.>
  gramm: 1,sg,prs,neg
  gloss: PRS12|NEG.SG
 -flex: .иськ|ы<.>
  gramm: 2,sg,prs,neg
  gloss: PRS12|NEG.SG
 -flex: .[ь]<.>
  gramm: 3,sg,prs,neg
 -flex: .[ь]ы<.>
  gramm: 3,sg,prs,neg
  gloss: NEG.SG
 -flex: .иськ|е<.>
  gramm: 1,pl,prs,neg
  gloss: PRS12|NEG.PL
 -flex: .иськ|е<.>
  gramm: 2,pl,prs,neg
  gloss: PRS12|NEG.PL
 -flex: .ё<.>
  gramm: 3,pl,prs,neg
  gloss: PRS.3PL
 paradigm: Comparative

-paradigm: Verb-I-negative
 -flex: .<.>
  gramm: sg,fut,neg
 -flex: .ы<.>
  gramm: sg,fut,neg
  gloss: NEG.SG
 -flex: .э<.>
  gramm: pl,fut,neg
  gloss: NEG.PL
 -flex: .э|лэ<.>
  gramm: pl,fut,neg
  gloss: NEG.PL|NEG.PL
 -flex: .е<.>
  gramm: pl,fut,neg
  gloss: NEG.PL
  regex-prev: ^.*[бвгжӟӝйкмпрфхцчӵшщаеёиӥоӧуыэюя][<>.]*$
 -flex: .е|лэ<.>
  gramm: pl,fut,neg
  gloss: NEG.PL|NEG.PL
  regex-prev: ^.*[бвгжӟӝйкмпрфхцчӵшщаеёиӥоӧуыэюя][<>.]*$
 paradigm: Comparative

-paradigm: Verb-I-negative-j
 -flex: <1>.е<.>
  gramm: pl,fut,neg
  gloss: NEG.PL
  regex-prev: ^.*[аеёиӥоӧуыэюяъь][<>.]*$
 -flex: <1>.е|лэ<.>
  gramm: pl,fut,neg
  gloss: NEG.PL|NEG.PL
  regex-prev: ^.*[аеёиӥоӧуыэюяъь][<>.]*$

-paradigm: Verb-I-negative-soft
 -flex: .[ь]<.>
  gramm: sg,fut,neg
 -flex: .[ь]ы<.>
  gramm: sg,fut,neg
  gloss: NEG.SG
 -flex: .е<.>
  gramm: pl,fut,neg
  gloss: NEG.PL
 -flex: .е|лэ<.>
  gramm: pl,fut,neg
  gloss: NEG.PL|NEG.PL
 paradigm: Comparative

-paradigm: Verb-subj-I
 -flex: .ысал<.>
  gramm: 1,sg,subj
  gloss: SUBJ
 -flex: .ысал<.>
  gramm: 2,sg,subj
  gloss: SUBJ
 -flex: .ысал|ыд<.>
  gramm: 2,sg,subj
  gloss: SUBJ|2SG
 -flex: .ысал<.>
  gramm: 3,sg,subj
  gloss: SUBJ
 -flex: .ысал|ыз<.>
  gloss: SUBJ|3SG
  gramm: 3,sg,subj
 -flex: .ысал|мы<.>
  gramm: 1,pl,subj
  gloss: SUBJ|1PL
 -flex: .ысал|ды<.>
  gramm: 2,pl,subj
  gloss: SUBJ|2PL
 -flex: .ысал|зы<.>
  gramm: 3,pl,subj
  gloss: SUBJ|3PL
 paradigm: Comparative

-paradigm: Verb-subj-I-soft
 -flex: .[ь]ысал<.>
  gramm: 1,sg,subj
  gloss: SUBJ
 -flex: .[ь]ысал<.>
  gramm: 2,sg,subj
  gloss: SUBJ
 -flex: .[ь]ысал|ыд<.>
  gramm: 2,sg,subj
  gloss: SUBJ|2SG
 -flex: .[ь]ысал<.>
  gramm: 3,sg,subj
  gloss: SUBJ
 -flex: .[ь]ысал|ыз<.>
  gramm: 3,sg,subj
  gloss: SUBJ|3SG
 -flex: .[ь]ысал|мы<.>
  gramm: 1,pl,subj
  gloss: SUBJ|1PL
 -flex: .[ь]ысал|ды<.>
  gramm: 2,pl,subj
  gloss: SUBJ|2PL
 -flex: .[ь]ысал|зы<.>
  gramm: 3,pl,subj
  gloss: SUBJ|3PL
 paradigm: Comparative

-paradigm: Verb-imp-I
 -flex: .<.>
  gramm: imp,sg
 -flex: .ы<.>
  gramm: imp,sg
  gloss: IMP.SG
 -flex: .э<.>
  gramm: imp,pl
  gloss: IMP.PL
 -flex: .э|лэ<.>
  gramm: imp,pl
  gloss: IMP.PL|IMP.PL
 -flex: .е<.>
  gramm: imp,pl
  gloss: IMP.PL
  regex-prev: ^.*[бвгжӟӝйкмпрфхцчӵшщаеёиӥоӧуыэюя][<>.]*$
 -flex: .е|лэ<.>
  gramm: imp,pl
  gloss: IMP.PL|IMP.PL
  regex-prev: ^.*[бвгжӟӝйкмпрфхцчӵшщаеёиӥоӧуыэюя][<>.]*$
 -flex: .оме<.>
  gramm: hort,pl
  gloss: HORT.PL
 paradigm: Comparative

-paradigm: Verb-imp-I-j
 -flex: <1>.е<.>
  gramm: imp,pl
  gloss: IMP.PL
  regex-prev: ^.*[аеёиӥоӧуыэюяъь][<>.]*$
 -flex: <1>.е|лэ<.>
  gramm: imp,pl
  gloss: IMP.PL|IMP.PL
  regex-prev: ^.*[аеёиӥоӧуыэюяъь][<>.]*$
 -flex: <1>.ёме<.>
  gramm: hort,pl
  gloss: HORT.PL
  regex-prev: ^.*[аеёиӥоӧуыэюяъь][<>.]*$

-paradigm: Verb-imp-I-soft
 -flex: .[ь]<.>
  gramm: imp,sg
 -flex: .[ь]ы<.>
  gramm: imp,sg
  gloss: IMP.SG
 -flex: .е<.>
  gramm: imp,pl
  gloss: IMP.PL
 -flex: .е|лэ<.>
  gramm: imp,pl
  gloss: IMP.PL|IMP.PL
 -flex: .ёме<.>
  gramm: hort,pl
  gloss: HORT.PL
 paradigm: Comparative


-paradigm: Verb-pres-II-positive
 -flex: .сько<.>
  gramm: 1,sg,prs
  gloss: PRS.12
 -flex: .сько|д<.>
  gramm: 2,sg,prs
  gloss: PRS.12|2SG
 -flex: .<.>
  gramm: 3,sg,prs
 -flex: .сько|м<.>//.сько|мы<.>
  gramm: 1,pl,prs
  gloss: PRS.12|1PL
 -flex: .сько|ды<.>
  gramm: 2,pl,prs
  gloss: PRS.12|2PL
 -flex: .ло<.>
  gramm: 3,pl,prs
  gloss: PRS.3PL
 paradigm: Comparative


-paradigm: Verb-past-II-positive
 -flex: .й<.>
  gramm: 1,sg,pst
  gloss: PST.1SG
 -flex: .д<.>
  gramm: 2,sg,pst
  gloss: 2SG
 -flex: .з<.>
  gramm: 3,sg,pst
  gloss: 3SG
 -flex: .м<.>//.мы<.>
  gramm: 1,pl,pst
  gloss: 1PL
 -flex: .ды<.>
  gramm: 2,pl,pst
  gloss: 2PL
 -flex: .зы<.>
  gramm: 3,pl,pst
  gloss: 3PL
 paradigm: Comparative

-paradigm: Verb-future-II-positive
 -flex: .ло<.>
  gramm: 1,sg,fut
  gloss: FUT
 -flex: .ло|д<.>
  gramm: 2,sg,fut
  gloss: FUT|2SG
 -flex: .ло|з<.>
  gramm: 3,sg,fut
  gloss: FUT|3SG
 -flex: .ло|м<.>//.ло|мы<.>
  gramm: 1,pl,fut
  gloss: FUT|1PL
 -flex: .ло|ды<.>
  gramm: 2,pl,fut
  gloss: FUT|2PL
 -flex: .ло|зы<.>
  gramm: 3,pl,fut
  gloss: FUT|3PL
 paradigm: Comparative


-paradigm: Verb-pres-II-negative
 -flex: .ськ|ы<.>
  gramm: 1,sg,prs,neg
  gloss: PRS12|NEG.SG
 -flex: .ськ|ы<.>
  gramm: 2,sg,prs,neg
  gloss: PRS12|NEG.SG
 -flex: .<.>
  gramm: 3,sg,prs,neg
 -flex: .ськ|е<.>
  gramm: 1,pl,prs,neg
  gloss: PRS12|NEG.PL
 -flex: .ськ|е<.>
  gramm: 2,pl,prs,neg
  gloss: PRS12|NEG.PL
 -flex: .ло<.>
  gramm: 3,pl,prs,neg
  gloss: PRS.3PL
 paradigm: Comparative

-paradigm: Verb-II-negative
 -flex: .<.>
  gramm: sg,fut,neg
 -flex: .лэ<.>
  gramm: pl,fut,neg
  gloss: NEG.PL
 paradigm: Comparative

-paradigm: Verb-subj-II
 -flex: .сал<.>
  gramm: 1,sg,subj
  gloss: SUBJ
 -flex: .сал<.>
  gramm: 2,sg,subj
  gloss: SUBJ
 -flex: .сал|ыд<.>
  gramm: 2,sg,subj
  gloss: SUBJ|2SG
 -flex: .сал<.>
  gramm: 3,sg,subj
  gloss: SUBJ
 -flex: .сал|ыз<.>
  gramm: 3,sg,subj
  gloss: SUBJ|3SG
 -flex: .сал|мы<.>
  gramm: 1,pl,subj
  gloss: SUBJ|1PL
 -flex: .сал|ды<.>
  gramm: 2,pl,subj
  gloss: SUBJ|2PL
 -flex: .сал|зы<.>
  gramm: 3,pl,subj
  gloss: SUBJ|3PL
 paradigm: Comparative

-paradigm: Verb-imp-II
 -flex: .<.>
  gramm: imp,sg
 -flex: .лэ<.>
  gramm: imp,pl
  gloss: IMP.PL
 -flex: .ме<.>
  gramm: hort,pl
  gloss: HORT.PL
 paradigm: Comparative


-paradigm: Aspect-I
 -flex: <0>.ськ<.>//<0>.ск<.>//<0>.ӥськ<.>//<0>.ыськ<.>
  gramm: pass
  gloss: PASS
 -flex: <0>.иськ<.>
  gramm: pass
  gloss: PASS
  regex-prev: ^.*[бвгжӟӝйкмпрфхцчӵшщаеёиӥоӧуыэюя][<>.]*$
 -flex: <0>.ыл<.>
  gramm: iter
  gloss: ITER
 -flex: <0>.ыл|ыл<.>
  gramm: iter
  gloss: ITER|ITER
 -flex: <0>.эм|ъя|ськ<.>
  gramm: fict
  gloss: PTCP.PST|MULT|PASS
 -flex: .ем|ъя|ськ<.>
  gramm: fict
  gloss: PTCP.PST|MULT|PASS
  regex-prev: ^.*[бвгжӟӝйкмпрфхцчӵшщаеёиӥоӧуыэюя][<>.]*$
 -flex: <0>.ыт<.>//<0>.эт<.>//<0>.т<.>
  gramm: caus
  gloss: CAUS
 -flex: .ет<.>
  gramm: caus
  gloss: CAUS
  regex-prev: ^.*[бвгжӟӝйкмпрфхцчӵшщаеёиӥоӧуыэюя][<>.]*$
 -flex: <0>.ск|ыл<.>//<0>.ӥськ|ыл<.>//<0>.ыськ|ыл<.>
  gramm: pass,iter
  gloss: PASS|ITER
 -flex: <0>.ск|ыл|ыл<.>//<0>.ӥськ|ыл|ыл<.>//<0>.ыськ|ыл|ыл<.>
  gramm: pass,iter
  gloss: PASS|ITER|ITER
 -flex: <0>.иськ|ыл<.>
  gramm: pass,iter
  gloss: PASS|ITER
  regex-prev: ^.*[бвгжӟӝйкмпрфхцчӵшщаеёиӥоӧуыэюя][<>.]*$
 -flex: <0>.иськ|ыл|ыл<.>
  gramm: pass,iter
  gloss: PASS|ITER|ITER
  regex-prev: ^.*[бвгжӟӝйкмпрфхцчӵшщаеёиӥоӧуыэюя][<>.]*$
 -flex: <0>.ыл|ӥськ<.>
  gramm: iter,pass
  gloss: ITER|PASS
 -flex: <0>.ыл|ыл|ӥськ<.>
  gramm: iter,pass
  gloss: ITER|ITER|PASS
 -flex: <0>.ыл|эм|ъя|ськ<.>
  gramm: iter,fict
  gloss: ITER|PTCP.PST|MULT|PASS
 -flex: <0>.ыт|эм|ъя|ськ<.>//<0>.т|эм|ъя|ськ<.>
  gramm: caus,fict
  gloss: CAUS|PTCP.PST|MULT|PASS
 -flex: <0>.ск|эм|ъя|ськ<.>//<0>.ӥськ|эм|ъя|ськ<.>
  gramm: pass,fict
  gloss: PASS|PTCP.PST|MULT|PASS
 -flex: <0>.иськ|эм|ъя|ськ<.>
  gramm: pass,fict
  gloss: PASS|PTCP.PST|MULT|PASS
  regex-prev: ^.*[бвгжӟӝйкмпрфхцчӵшщаеёиӥоӧуыэюя][<>.]*$
 -flex: <0>.ск|ыт<.>//<0>.ӥськ|ыт<.>//<0>.ыськ|ыт<.>
  gramm: pass,caus
  gloss: PASS|CAUS
 -flex: <0>.иськ|ыт<.>
  gramm: pass,caus
  gloss: PASS|CAUS
  regex-prev: ^.*[бвгжӟӝйкмпрфхцчӵшщаеёиӥоӧуыэюя][<>.]*$
 -flex: <0>.ыт|ск<.>//<0>.т|ск<.>//<0>.эт|ск<.>//<0>.ыт|ӥськ<.>//<0>.т|ӥськ<.>//<0>.эт|ӥськ<.>
  gramm: caus,pass
  gloss: CAUS|PASS
 -flex: .ет|ск<.>//.ет|ӥськ<.>
  gramm: caus,pass
  gloss: CAUS|PASS
  regex-prev: ^.*[бвгжӟӝйкмпрфхцчӵшщаеёиӥоӧуыэюя][<>.]*$
 -flex: <0>.ыл|ыт<.>//<0>.ыл|т<.>
  gramm: iter,caus
  gloss: ITER|CAUS
 -flex: <0>.ыт|ыл<.>//<0>.эт|ыл<.>//<0>.т|ыл<.>
  gramm: caus,iter
  gloss: CAUS|ITER
 -flex: <0>.ыт|ыл|ыл<.>//<0>.эт|ыл|ыл<.>//<0>.т|ыл|ыл<.>
  gramm: caus,iter
  gloss: CAUS|ITER|ITER
 -flex: <0>.ыт|ыл|ӥськ<.>//<0>.эт|ыл|ӥськ<.>//<0>.т|ыл|ӥськ<.>
  gramm: caus,iter,pass
  gloss: CAUS|ITER|PASS
 -flex: .ет|ыл<.>
  gramm: caus,iter
  gloss: CAUS|ITER
  regex-prev: ^.*[бвгжӟӝйкмпрфхцчӵшщаеёиӥоӧуыэюя][<>.]*$
 -flex: .ет|ыл|ыл<.>
  gramm: caus,iter
  gloss: CAUS|ITER|ITER
  regex-prev: ^.*[бвгжӟӝйкмпрфхцчӵшщаеёиӥоӧуыэюя][<>.]*$
 -flex: .ет|ыл|ӥськ<.>
  gramm: caus,iter,pass
  gloss: CAUS|ITER|PASS
  regex-prev: ^.*[бвгжӟӝйкмпрфхцчӵшщаеёиӥоӧуыэюя][<>.]*$
 paradigm: Infinitive-I
 paradigm: Verb-pres-I-positive
 paradigm: Verb-past-I-positive
 paradigm: Verb-future-I-positive
 paradigm: Verb-pres-I-negative
 paradigm: Verb-I-negative
 paradigm: Verb-subj-I
 paradigm: Converbs-I
 paradigm: Evidentiality-I
 paradigm: Participles-I
 paradigm: Participles-neg-I
 paradigm: Verb-imp-I
 paradigm: Verbal-noun-I

-paradigm: Aspect-I-to-II
 -flex: <0>.ыт|ъя<.>//<0>.эт|ъя<.>//<0>.т|ъя<.>
  gramm: caus,mult
  gloss: CAUS|MULT
 -flex: .ет|ъя<.>
  gramm: caus,mult
  gloss: CAUS|MULT
  regex-prev: ^.*[бвгжӟӝйкмпрфхцчӵшщаеёиӥоӧуыэюя][<>.]*$
 -flex: <0>.ск|ыт|ъя<.>//<0>.ӥськ|ыт|ъя<.>//<0>.ыськ|ыт|ъя<.>
  gramm: pass,caus,mult
  gloss: PASS|CAUS|MULT
 -flex: <0>.иськ|ыт|ъя<.>
  gramm: pass,caus,mult
  gloss: PASS|CAUS|MULT
  regex-prev: ^.*[бвгжӟӝйкмпрфхцчӵшщаеёиӥоӧуыэюя][<>.]*$
 paradigm: Infinitive-II
 paradigm: Verb-pres-II-positive
 paradigm: Verb-past-II-positive
 paradigm: Verb-future-II-positive
 paradigm: Verb-pres-II-negative
 paradigm: Verb-II-negative
 paradigm: Verb-subj-II
 paradigm: Converbs-II
 paradigm: Evidentiality-II
 paradigm: Participles-II
 paradigm: Participles-neg-II
 paradigm: Verb-imp-II
 paradigm: Verbal-noun-II

-paradigm: Aspect-I-soft
 -flex: .[ь]ськ<.>//.[ь]ск<.>//.иськ<.>
  gramm: pass
  gloss: PASS
 -flex: .[ь]ыл<.>
  gramm: iter
  gloss: ITER
 -flex: .ем|ъя|ськ<.>
  gramm: fict
  gloss: PTCP.PST|MULT|PASS
 -flex: .[ь]ыт<.>//.ет<.>//.[ь]т<.>
  gramm: caus
  gloss: CAUS
 -flex: .[ь]ск|ыл<.>//.иськ|ыл<.>
  gramm: pass,iter
  gloss: PASS|ITER
 -flex: .[ь]ск|ыл|ыл<.>//.иськ|ыл|ыл<.>
  gramm: pass,iter
  gloss: PASS|ITER|ITER
 -flex: .[ь]ыл|ӥськ<.>
  gramm: iter,pass
  gloss: ITER|PASS
 -flex: .[ь]ыл|ыл|ӥськ<.>
  gramm: iter,pass
  gloss: ITER|ITER|PASS
 -flex: .[ь]ыл|эм|ъя|ськ<.>
  gramm: iter,fict
  gloss: ITER|PTCP.PST|MULT|PASS
 -flex: .[ь]ыт|эм|ъя|ськ<.>//.[ь]т|эм|ъя|ськ<.>
  gramm: caus,fict
  gloss: CAUS|PTCP.PST|MULT|PASS
 -flex: .[ь]ск|эм|ъя|ськ<.>//.иськ|эм|ъя|ськ<.>
  gramm: pass,fict
  gloss: PASS|PTCP.PST|MULT|PASS
 -flex: .[ь]ск|ыт<.>//.иськ|ыт<.>
  gramm: pass,caus
  gloss: PASS|CAUS
 -flex: .[ь]ыт|ск<.>//.[ь]т|ск<.>//.ет|ск<.>//.[ь]ыт|ӥськ<.>//.[ь]т|ӥськ<.>//.ет|ӥськ<.>
  gramm: caus,pass
  gloss: CAUS|PASS
 -flex: .[ь]ыл|ыт<.>//.[ь]ыл|т<.>
  gramm: iter,caus
  gloss: ITER|CAUS
 -flex: .[ь]ыт|ыл<.>//.[ь]т|ыл<.>
  gramm: caus,iter
  gloss: CAUS|ITER
 -flex: .[ь]ыт|ыл|ӥськ<.>//.[ь]т|ыл|ӥськ<.>
  gramm: caus,iter,pass
  gloss: CAUS|ITER|PASS
 paradigm: Infinitive-I
 paradigm: Verb-pres-I-positive
 paradigm: Verb-past-I-positive
 paradigm: Verb-future-I-positive
 paradigm: Verb-pres-I-negative
 paradigm: Verb-I-negative
 paradigm: Verb-subj-I
 paradigm: Converbs-I
 paradigm: Evidentiality-I
 paradigm: Participles-I
 paradigm: Participles-neg-I
 paradigm: Verb-imp-I
 paradigm: Verbal-noun-I

-paradigm: Aspect-I-to-II-soft
 -flex: .[ь]ыт|ъя<.>//.ет|ъя<.>//.[ь]т|ъя<.>
  gramm: caus,mult
  gloss: CAUS|MULT
 -flex: .[ь]ск|ыт|ъя<.>//.иськ|ыт|ъя<.>//.[ь]ыськ|ыт|ъя<.>
  gramm: pass,caus,mult
  gloss: PASS|CAUS|MULT
 paradigm: Infinitive-II
 paradigm: Verb-pres-II-positive
 paradigm: Verb-past-II-positive
 paradigm: Verb-future-II-positive
 paradigm: Verb-pres-II-negative
 paradigm: Verb-II-negative
 paradigm: Verb-subj-II
 paradigm: Converbs-II
 paradigm: Evidentiality-II
 paradigm: Participles-II
 paradigm: Participles-neg-II
 paradigm: Verb-imp-II
 paradigm: Verbal-noun-II

-paradigm: Aspect-II
 -flex: .ськ<.>//.ск<.>
  gramm: pass
  gloss: PASS
  paradigm: Infinitive-I
  paradigm: Verb-pres-I-positive
  paradigm: Verb-past-I-positive
  paradigm: Verb-future-I-positive
  paradigm: Verb-pres-I-negative
  paradigm: Verb-I-negative
  paradigm: Verb-subj-I
  paradigm: Converbs-I
  paradigm: Evidentiality-I
  paradigm: Participles-I
  paradigm: Participles-neg-I
  paradigm: Verb-imp-I
  paradigm: Verbal-noun-I
 -flex: .лля<.>
  gramm: iter
  gloss: ITER
  paradigm: Infinitive-II
  paradigm: Verb-pres-II-positive
  paradigm: Verb-past-II-positive
  paradigm: Verb-future-II-positive
  paradigm: Verb-pres-II-negative
  paradigm: Verb-II-negative
  paradigm: Verb-subj-II
  paradigm: Converbs-II
  paradigm: Evidentiality-II
  paradigm: Participles-II
  paradigm: Participles-neg-II
  paradigm: Verb-imp-II
  paradigm: Verbal-noun-II
 -flex: .лля|лля<.>
  gramm: iter
  gloss: ITER|ITER
  paradigm: Infinitive-II
  paradigm: Verb-pres-II-positive
  paradigm: Verb-past-II-positive
  paradigm: Verb-future-II-positive
  paradigm: Verb-pres-II-negative
  paradigm: Verb-II-negative
  paradigm: Verb-subj-II
  paradigm: Converbs-II
  paradigm: Evidentiality-II
  paradigm: Participles-II
  paradigm: Participles-neg-II
  paradigm: Verb-imp-II
  paradigm: Verbal-noun-II
 -flex: .м|ъя|ськ<.>
  gramm: fict
  gloss: PTCP.PST|MULT|PASS
  paradigm: Infinitive-I
  paradigm: Verb-pres-I-positive
  paradigm: Verb-past-I-positive
  paradigm: Verb-future-I-positive
  paradigm: Verb-pres-I-negative
  paradigm: Verb-I-negative
  paradigm: Verb-subj-I
  paradigm: Converbs-I
  paradigm: Evidentiality-I
  paradigm: Participles-I
  paradigm: Participles-neg-I
  paradigm: Verb-imp-I
  paradigm: Verbal-noun-I
 -flex: .т<.>
  gramm: caus
  gloss: CAUS
  paradigm: Infinitive-I
  paradigm: Verb-pres-I-positive
  paradigm: Verb-past-I-positive
  paradigm: Verb-future-I-positive
  paradigm: Verb-pres-I-negative
  paradigm: Verb-I-negative
  paradigm: Verb-subj-I
  paradigm: Converbs-I
  paradigm: Evidentiality-I
  paradigm: Participles-I
  paradigm: Participles-neg-I
  paradigm: Verb-imp-I
  paradigm: Verbal-noun-I
 -flex: .т|ъя<.>
  gramm: caus,mult
  gloss: CAUS|MULT
  paradigm: Infinitive-II
  paradigm: Verb-pres-II-positive
  paradigm: Verb-past-II-positive
  paradigm: Verb-future-II-positive
  paradigm: Verb-pres-II-negative
  paradigm: Verb-II-negative
  paradigm: Verb-subj-II
  paradigm: Converbs-II
  paradigm: Evidentiality-II
  paradigm: Participles-II
  paradigm: Participles-neg-II
  paradigm: Verb-imp-II
  paradigm: Verbal-noun-II
 -flex: .ськ|ыл<.>//.ск|ыл<.>
  gramm: pass,iter
  gloss: PASS|ITER
  paradigm: Infinitive-I
  paradigm: Verb-pres-I-positive
  paradigm: Verb-past-I-positive
  paradigm: Verb-future-I-positive
  paradigm: Verb-pres-I-negative
  paradigm: Verb-I-negative
  paradigm: Verb-subj-I
  paradigm: Converbs-I
  paradigm: Evidentiality-I
  paradigm: Participles-I
  paradigm: Participles-neg-I
  paradigm: Verb-imp-I
  paradigm: Verbal-noun-I
 -flex: .ськ|ыл|ыл<.>//.ск|ыл|ыл<.>
  gramm: pass,iter
  gloss: PASS|ITER|ITER
  paradigm: Infinitive-I
  paradigm: Verb-pres-I-positive
  paradigm: Verb-past-I-positive
  paradigm: Verb-future-I-positive
  paradigm: Verb-pres-I-negative
  paradigm: Verb-I-negative
  paradigm: Verb-subj-I
  paradigm: Converbs-I
  paradigm: Evidentiality-I
  paradigm: Participles-I
  paradigm: Participles-neg-I
  paradigm: Verb-imp-I
  paradigm: Verbal-noun-I
 -flex: .лля|ськ<.>
  gramm: iter,pass
  gloss: ITER|PASS
  paradigm: Infinitive-I
  paradigm: Verb-pres-I-positive
  paradigm: Verb-past-I-positive
  paradigm: Verb-future-I-positive
  paradigm: Verb-pres-I-negative
  paradigm: Verb-I-negative
  paradigm: Verb-subj-I
  paradigm: Converbs-I
  paradigm: Evidentiality-I
  paradigm: Participles-I
  paradigm: Participles-neg-I
  paradigm: Verb-imp-I
  paradigm: Verbal-noun-I
 -flex: .лля|лля|ськ<.>
  gramm: iter,pass
  gloss: ITER|ITER|PASS
  paradigm: Infinitive-I
  paradigm: Verb-pres-I-positive
  paradigm: Verb-past-I-positive
  paradigm: Verb-future-I-positive
  paradigm: Verb-pres-I-negative
  paradigm: Verb-I-negative
  paradigm: Verb-subj-I
  paradigm: Converbs-I
  paradigm: Evidentiality-I
  paradigm: Participles-I
  paradigm: Participles-neg-I
  paradigm: Verb-imp-I
  paradigm: Verbal-noun-I
 -flex: .лля|м|ъя|ськ<.>
  gramm: iter,fict
  gloss: ITER|PTCP.PST|MULT|PASS
  paradigm: Infinitive-I
  paradigm: Verb-pres-I-positive
  paradigm: Verb-past-I-positive
  paradigm: Verb-future-I-positive
  paradigm: Verb-pres-I-negative
  paradigm: Verb-I-negative
  paradigm: Verb-subj-I
  paradigm: Converbs-I
  paradigm: Evidentiality-I
  paradigm: Participles-I
  paradigm: Participles-neg-I
  paradigm: Verb-imp-I
  paradigm: Verbal-noun-I
 -flex: .т|эм|ъя|ськ<.>
  gramm: caus,fict
  gloss: CAUS|PTCP.PST|MULT|PASS
  paradigm: Infinitive-I
  paradigm: Verb-pres-I-positive
  paradigm: Verb-past-I-positive
  paradigm: Verb-future-I-positive
  paradigm: Verb-pres-I-negative
  paradigm: Verb-I-negative
  paradigm: Verb-subj-I
  paradigm: Converbs-I
  paradigm: Evidentiality-I
  paradigm: Participles-I
  paradigm: Participles-neg-I
  paradigm: Verb-imp-I
  paradigm: Verbal-noun-I
 -flex: .ськ|ем|ъя|ськ<.>//.ск|ем|ъя|ськ<.>
  gramm: pass,fict
  gloss: PASS|PTCP.PST|MULT|PASS
  paradigm: Infinitive-I
  paradigm: Verb-pres-I-positive
  paradigm: Verb-past-I-positive
  paradigm: Verb-future-I-positive
  paradigm: Verb-pres-I-negative
  paradigm: Verb-I-negative
  paradigm: Verb-subj-I
  paradigm: Converbs-I
  paradigm: Evidentiality-I
  paradigm: Participles-I
  paradigm: Participles-neg-I
  paradigm: Verb-imp-I
  paradigm: Verbal-noun-I
 -flex: .ськ|ыт<.>//.ск|ыт<.>
  gramm: pass,caus
  gloss: PASS|CAUS
  paradigm: Infinitive-I
  paradigm: Verb-pres-I-positive
  paradigm: Verb-past-I-positive
  paradigm: Verb-future-I-positive
  paradigm: Verb-pres-I-negative
  paradigm: Verb-I-negative
  paradigm: Verb-subj-I
  paradigm: Converbs-I
  paradigm: Evidentiality-I
  paradigm: Participles-I
  paradigm: Participles-neg-I
  paradigm: Verb-imp-I
  paradigm: Verbal-noun-I
 -flex: .т|ск<.>//.т|ӥськ<.>
  gramm: caus,pass
  gloss: CAUS|PASS
  paradigm: Infinitive-I
  paradigm: Verb-pres-I-positive
  paradigm: Verb-past-I-positive
  paradigm: Verb-future-I-positive
  paradigm: Verb-pres-I-negative
  paradigm: Verb-I-negative
  paradigm: Verb-subj-I
  paradigm: Converbs-I
  paradigm: Evidentiality-I
  paradigm: Participles-I
  paradigm: Participles-neg-I
  paradigm: Verb-imp-I
  paradigm: Verbal-noun-I
 -flex: .лля|т<.>
  gramm: iter,caus
  gloss: ITER|CAUS
  paradigm: Infinitive-I
  paradigm: Verb-pres-I-positive
  paradigm: Verb-past-I-positive
  paradigm: Verb-future-I-positive
  paradigm: Verb-pres-I-negative
  paradigm: Verb-I-negative
  paradigm: Verb-subj-I
  paradigm: Converbs-I
  paradigm: Evidentiality-I
  paradigm: Participles-I
  paradigm: Participles-neg-I
  paradigm: Verb-imp-I
  paradigm: Verbal-noun-I
 -flex: .т|ыл<.>
  gramm: caus,iter
  gloss: CAUS|ITER
  paradigm: Infinitive-I
  paradigm: Verb-pres-I-positive
  paradigm: Verb-past-I-positive
  paradigm: Verb-future-I-positive
  paradigm: Verb-pres-I-negative
  paradigm: Verb-I-negative
  paradigm: Verb-subj-I
  paradigm: Converbs-I
  paradigm: Evidentiality-I
  paradigm: Participles-I
  paradigm: Participles-neg-I
  paradigm: Verb-imp-I
  paradigm: Verbal-noun-I
 -flex: .т|ыл|ыл<.>
  gramm: caus,iter
  gloss: CAUS|ITER|ITER
  paradigm: Infinitive-I
  paradigm: Verb-pres-I-positive
  paradigm: Verb-past-I-positive
  paradigm: Verb-future-I-positive
  paradigm: Verb-pres-I-negative
  paradigm: Verb-I-negative
  paradigm: Verb-subj-I
  paradigm: Converbs-I
  paradigm: Evidentiality-I
  paradigm: Participles-I
  paradigm: Participles-neg-I
  paradigm: Verb-imp-I
  paradigm: Verbal-noun-I
 -flex: .т|ыл|ӥськ<.>
  gramm: caus,iter,pass
  gloss: CAUS|ITER|PASS
  paradigm: Infinitive-I
  paradigm: Verb-pres-I-positive
  paradigm: Verb-past-I-positive
  paradigm: Verb-future-I-positive
  paradigm: Verb-pres-I-negative
  paradigm: Verb-I-negative
  paradigm: Verb-subj-I
  paradigm: Converbs-I
  paradigm: Evidentiality-I
  paradigm: Participles-I
  paradigm: Participles-neg-I
  paradigm: Verb-imp-I
  paradigm: Verbal-noun-I


-paradigm: Evidentiality-I
 -flex: .ӥськ|ем<.>
  gramm: evid,1,sg
  gloss: PRS1|EVID
 -flex: .эм<.>
  gramm: evid,2,sg
  gloss: EVID
 -flex: .эм|ед<.>
  gramm: evid,2,sg
  gloss: EVID|2SG
 -flex: .эм<.>
  gramm: evid,3,sg
  gloss: EVID
 -flex: .эм|ез<.>
  gramm: evid,3,sg
  gloss: EVID|3SG
 -flex: .ӥськ|ем|мы<.>
  gramm: evid,1,pl
  gloss: PRS1|EVID|1PL
 -flex: .ӥлля|м<.>
  gramm: evid,2,pl
  gloss: PL23|EVID
 -flex: .ӥлля|м|ды<.>
  gramm: evid,2,pl
  gloss: PL23|EVID|2PL
 -flex: .ӥлля|м<.>
  gramm: evid,3,pl
  gloss: PL23|EVID
 -flex: .ӥлля|м|зы<.>
  gramm: evid,3,pl
  gloss: PL23|EVID|3PL
 -flex: .иськ|ем<.>
  gramm: evid,1,sg
  gloss: PL23|EVID
  regex-prev: ^.*[бвгжӟӝйкмпрфхцчӵшщаеёиӥоӧуыэюя][<>.]*$
 -flex: .ем<.>
  gramm: evid,2,sg
  gloss: EVID
  regex-prev: ^.*[бвгжӟӝйкмпрфхцчӵшщаеёиӥоӧуыэюя][<>.]*$
 -flex: .ем|ед<.>
  gramm: evid,2,sg
  gloss: EVID|2SG
  regex-prev: ^.*[бвгжӟӝйкмпрфхцчӵшщаеёиӥоӧуыэюя][<>.]*$
 -flex: .ем<.>
  gramm: evid,3,sg
  gloss: EVID
  regex-prev: ^.*[бвгжӟӝйкмпрфхцчӵшщаеёиӥоӧуыэюя][<>.]*$
 -flex: .ем|ез<.>
  gramm: evid,3,sg
  gloss: EVID|3SG
  regex-prev: ^.*[бвгжӟӝйкмпрфхцчӵшщаеёиӥоӧуыэюя][<>.]*$
 -flex: .иськ|ем|мы<.>
  gramm: evid,1,pl
  gloss: PRS1|EVID|1PL
  regex-prev: ^.*[бвгжӟӝйкмпрфхцчӵшщаеёиӥоӧуыэюя][<>.]*$
 -flex: .илля|м<.>
  gramm: evid,2,pl
  gloss: PL23|EVID
  regex-prev: ^.*[бвгжӟӝйкмпрфхцчӵшщаеёиӥоӧуыэюя][<>.]*$
 -flex: .илля|м|ды<.>
  gramm: evid,2,pl
  gloss: PL23|EVID|2PL
  regex-prev: ^.*[бвгжӟӝйкмпрфхцчӵшщаеёиӥоӧуыэюя][<>.]*$
 -flex: .илля|м<.>
  gramm: evid,3,pl
  gloss: PL23|EVID
  regex-prev: ^.*[бвгжӟӝйкмпрфхцчӵшщаеёиӥоӧуыэюя][<>.]*$
 -flex: .илля|м|зы<.>
  gramm: evid,3,pl
  gloss: PL23|EVID|3PL
  regex-prev: ^.*[бвгжӟӝйкмпрфхцчӵшщаеёиӥоӧуыэюя][<>.]*$
 paradigm: Comparative

-paradigm: Evidentiality-I-j
 -flex: <1>.ем<.>
  gramm: evid,2,sg
  gloss: EVID
  regex-prev: ^.*[аеёиӥоӧуыэюяъь][<>.]*$
 -flex: <1>.ем|ед<.>
  gramm: evid,2,sg
  gloss: EVID|2SG
  regex-prev: ^.*[аеёиӥоӧуыэюяъь][<>.]*$
 -flex: <1>.ем<.>
  gramm: evid,3,sg
  gloss: EVID
  regex-prev: ^.*[аеёиӥоӧуыэюяъь][<>.]*$
 -flex: <1>.ем|ез<.>
  gramm: evid,3,sg
  gloss: EVID|3SG
  regex-prev: ^.*[аеёиӥоӧуыэюяъь][<>.]*$

-paradigm: Evidentiality-I-soft
 -flex: .иськ|ем<.>
  gramm: evid,1,sg
  gloss: PL23|EVID
 -flex: .ем<.>
  gramm: evid,2,sg
  gloss: EVID
 -flex: .ем|ед<.>
  gramm: evid,2,sg
  gloss: EVID|2SG
 -flex: .ем<.>
  gramm: evid,3,sg
  gloss: EVID
 -flex: .ем|ез<.>
  gramm: evid,3,sg
  gloss: EVID|3SG
 -flex: .иськ|ем|мы<.>
  gramm: evid,1,pl
  gloss: PRS1|EVID|1PL
 -flex: .илля|м<.>
  gramm: evid,2,pl
  gloss: PL23|EVID
 -flex: .илля|м|ды<.>
  gramm: evid,2,pl
  gloss: PL23|EVID|2PL
 -flex: .илля|м<.>
  gramm: evid,3,pl
  gloss: PL23|EVID
 -flex: .илля|м|зы<.>
  gramm: evid,3,pl
  gloss: PL23|EVID|3PL
 paradigm: Comparative


-paradigm: Evidentiality-II
 -flex: .ськ|ем<.>
  gramm: evid,1,sg
  gloss: PL23|EVID
 -flex: .м<.>
  gramm: evid,2,sg
  gloss: EVID
 -flex: .м|ед<.>
  gramm: evid,2,sg
  gloss: EVID|2SG
 -flex: .м<.>
  gramm: evid,3,sg
  gloss: EVID
 -flex: .м|ез<.>
  gramm: evid,3,sg
  gloss: EVID|3SG
 -flex: .ськ|ем|мы<.>
  gramm: evid,1,pl
  gloss: PRS1|EVID|1PL
 -flex: .лля|м<.>
  gramm: evid,2,pl
  gloss: PL23|EVID
 -flex: .лля|м|ды<.>
  gramm: evid,2,pl
  gloss: PL23|EVID|2PL
 -flex: .лля|м<.>
  gramm: evid,3,pl
  gloss: PL23|EVID
 -flex: .лля|м|зы<.>
  gramm: evid,3,pl
  gloss: PL23|EVID|3PL
 paradigm: Comparative


-paradigm: Infinitive-I
 -flex: .ыны<.>
  gramm: inf
  gloss: INF
 paradigm: Comparative

-paradigm: Infinitive-I-soft
 -flex: .[ь]ыны<.>
  gramm: inf
  gloss: INF
 paradigm: Comparative

-paradigm: Infinitive-II
 -flex: .ны<.>
  gramm: inf
  gloss: INF
 paradigm: Comparative

